臺灣高等法院高雄分院刑事判決　 94年度重金上更(三)字第1號
上　訴　人
即　被　告　丙○○
　　　　　　　　　　　）
選任辯護人　黃呈祿　律師
上　訴　人
即　被　告　甲○○
　　　　　　乙○○
上列二人共
同　選　任
辯　護　人　李文禎　律師
　　　　　　黃如流　律師
　　　　　　黃小舫　律師
上列上訴人等因違反證券交易法等案件，不服臺灣高雄地方法院
86年度訴字第3633號中華民國88年1 月30日第一審判決（起訴案
號：臺灣高雄地方法院檢察署84年度偵字第13336 號），提起上
訴，判決後，經最高法院第三次發回更審，本院判決如下：
      主  文
原判決關於丙○○、乙○○、甲○○部分撤銷。
丙○○、乙○○共同違反有價證券之發行，不得有虛偽、詐欺及
其他足致他人誤信行為之規定，各處有期徒刑壹年貳月，均緩刑
肆年。繳款及帳款沖抵單內營業員李天賜之偽造印文及李天賜偽
造印章壹枚，均沒收。
甲○○無罪。
      事  實
一、王文貴、丙○○、乙○○分別係設址於高雄縣路竹鄉○○路
    1 號惠勝實業股份有限公司（下稱惠勝實業公司）之董事長
    、總經理、副總經理，均為惠勝實業公司業務經營決策者；
    黃明和則係總經理室襄理，負責公司與關係企業間之財務調
    度；林文保係會計室經理，負責公司與關係企業間之會計帳
    務；劉建欽係惠勝實業公司台北辦事處經理，負責大宗物資
    採購、關係企業勝王貿易公司暨董事長王文貴私人財務、資
    金調度與證券商金鼎證券公司協調聯繫股票上市發行事宜，
    顏宏文係稽核室經理，直屬總經理，負責會計等各項營業事
    務之稽核督導及控管事宜，均係惠勝實業公司實際營運業務
    者，為從事業務之人。王文貴、丙○○、乙○○、黃明和、
    林文保、劉建欽、顏宏文等決策或實際營運人員，於民國（
    下同）78年至80年度等3 年度內，明知惠勝實業公司之獲利
    能力尚未達到台灣證券交易所股份有限公司有價證券上市審
    查準則第3 條第1 項第2 款第1 至第3 目第1 類股票上市標
    準，竟為使符合上述第1 類股票上市標準，而共同基於製作
    假帳提高銷貨單價、虛增營業數額及盈餘方式之概括犯意聯
    絡及行為之分擔，於79年間，由王文貴、丙○○、乙○○及
    林文保等人，在惠勝實業公司內共同謀議，推由林文保指示
    基層下屬會計人員吳東明、趙英助、葉雅鳳以作假帳方式，
    連續自79年間起至81年7 月13日核准股票公開上市備查前，
    依大宗物資之時價、成分，訂定年度虛增總額，並報決策人
    員（王文貴、丙○○、乙○○）核可同意，並由林文保選擇
    作價物品及虛增單價，並分別諭示趙英助、葉雅鳳負責大宗
    物資部分之製作，其方式係利用如附表所示之不知情客戶黃
    昭雄、林健立、楊麗花及其他等多人名義，詳情如附表一（
    79 年）、 二（80年）、三（81年）所示，將其實際訂貨過
    程等之一系列單據全數抽換，易以提高單價之假訂單、對帳
    清單、傳票、繳款及帳款沖抵單（部分由黃明和提供）；並
    由林文保指使不知情之總務人員盜刻營業部營業員李天賜之
    印章蓋於偽造內容不實之繳款及帳款沖抵單，完成偽造假帳
    私文書之製作，並將之輸入資訊室電腦存檔，足以生損害於
    李天賜，另由不知情之會計依據指示，開立二聯式統一發票
    向稅捐稽徵機關申報營業稅，藉以提高惠勝實業公司營業額
    績效。林文保於製作假帳行徑未幾，為顏宏文於查帳稽核時
    發覺，惟經林文保告以原委後，顏宏文為配合公司政策而未
    為舉發，任令為之。就大宗物資客戶所繳之貨款，惠勝實業
    公司為虛列作帳起見，遂使客戶將買受人客戶所應繳交之貨
    款指定客戶分別匯入惠勝實業公司之關係企業澄達貿易有限
    公司（下稱澄達公司）於第一商業銀行岡山分行路竹辦事處
    活期存蓄第11222 號帳戶，由於買受人客戶匯入款項金額與
    惠勝實業公司實際作帳金額有相當之差額（即虛增金額），
    差額多寡則由林文保向乙○○、丙○○報知後，轉黃明和填
    具匯款單呈請乙○○、丙○○或王文貴批准後，分別自惠勝
    實業公司、及其關係企業勝王貿易、惠勝畜牧、澄達貿易、
    高苗企業、勝利鐵路承攬運輸、惠勝油廠等公司，暨個人「
    丙○○」、「王錫珍」、「王文貴」之帳戶調撥資金匯入上
    述帳戶及第96201 號高苗企業帳戶內，將差額補足，繼命趙
    英助依已完成虛增之各客戶貨款金額製作請款通知單，由黃
    明和轉交出納蘇美玲，至第一商業銀行路竹辦事處依客戶名
    單、金額等俱轉出匯入惠勝實業公司第一商業銀行苓雅分行
    第019567號帳戶，完成虛增營業額，其間即79年起至81年7
    月13日核准股票公開上市時止，惠勝實業公司自本公司及勝
    王貿易、惠勝畜牧、澄達貿易、高苗企業、勝利鐵路承攬運
    輸、惠勝油廠等公司，暨個人「丙○○」、「王錫珍」、「
    王文貴」帳戶內調撥資金計新台幣（下同）8345萬5,757 元
    ，作為虛增惠勝實業公司營業額之用，惠勝實業公司為求順
    利申請股票公開上市，自79年11月間起，接受金鼎綜合證券
    股份有限公司之評估與輔導，並經會計師簡俊雄簽證財務帳
    冊時，即將上述所作虛偽憑證提供查核，復持以交由台灣證
    券交易所股份有限公司及財政部證券管理委員會（現改制為
    證券及期貨管理委員會）承辦人員審查通過，而向惠勝實業
    公司員工及社會大眾不特定人，公開招募認購惠勝實業公司
    股票，致使他人誤信該公司實績而認購之，並於募集完成後
    ，製作並交付惠勝實業公司股票給認購投資者，終使惠勝實
    業公司股票得以於81年10月1 日如期公開上市發行。
二、案經法務部調查局台南市調查站移由臺灣高雄地方法院檢察
    署檢察官偵查起訴。
      理  由
壹、程序方面
一、證人王文貴、黃明和、吳東明、葉雅鳳、趙英助、李天賜、
    蘇美玲、林文保、王玉崑、唐雅禎、錢憶芬、洪基清、徐旭
    輝、李天佑、簡俊雄、楊至誠、孫蔚南等人於調查局調查時
    所為上之陳述，依刑事訴訟法第159 條之5 第2 項有證據能
    力。
二、證人李天佑於檢察官上之陳述，依同法第159 條之1 第2 項
    規定，有證據能力。
三、共同被告丙○○、乙○○、甲○○於調查局調查時對其他共
    同被告部分所為上之陳述，依刑事訴訟法第159 條之5 第2
    項有證據能力；至於渠等於檢察官上之陳述，依同法第159
    條之1 第2 項之規定有證據能力。又渠等於檢察官前及於法
    官上之陳述，雖未具結，惟依當時有效施行之刑事訴訟法共
    同正犯毋庸具結，是渠等上開陳述雖未經具結，仍有證據能
    力。
四、證人吳東明雖於調查局及原審卷內陳稱：依其層級是不可能
    知道，是其推測的等語，惟證人吳東明係大學經濟系畢業，
    於78年2 月間到惠勝實業公司會計室二課辦理稅務會計業務
    ，嗣於3 個月後就升任股長，至82年3 、4 月間升任會計一
    課課長，負責會計、辦理應收、應付帳款、總帳（含傳票）
    發票等業務，嗣於82年9 月30日離職，此業據證人吳東明於
    84年3 月10日調查局調查時陳明綦詳，並經其提出申辯書說
    明在卷（見原審卷第167 頁），由其學經歷可知被告受有完
    整之經濟學教育，而經濟學涵蓋之層面包括會計、財務，復
    於公司擔任會計之職，負責上揭業務，則其本於實際經驗之
    陳述，及本於專業所為之判斷，依刑事訴訟法第160 條之規
    定自有證據能力。
五、證人楊至誠雖係於民國70年至75年間在惠勝公司任職，於本
    件犯罪事實發生時已離職，惟證人楊至誠於任職期間係擔任
    會計及稽核職務，對於惠勝公司內部會計作帳方式及流程知
    之甚稔，對於惠勝公司之會計帳冊等資料有何不符常情之部
    分，自得立於證人之地位，據其經驗及知識判斷表示意見，
    況依刑事訴訟法第160 條但書之規定，證人以實際經驗為基
    礎之推測之詞得為證據，因此觀之證人楊至誠於84年3 月16
    日於台南市調查站之筆錄，亦就調查員所提示之搜索扣押物
    （即銷貨帳、月報表、傳票交易單檢核表等）根據其個人知
    識認為有何弊端所為之陳述，並非對於被告等人是否或如何
    共同謀議作假帳之事實所為之陳述自明。
六、證人錢憶芬自民國78年即進入惠勝實業公司，擔任該公司關
    係企業惠勝畜牧企業股份有限公司（以下簡稱惠勝畜牧公司
    ）會計部門之會計工作至84年1 月27日離職，證人錢憶芬並
    於78年至82年間與趙英助於同一辦公室辦公，對於惠勝實業
    公司內部會計流程亦相當熟悉，對於惠勝實業公司之會計作
    帳亦親自參與，自得以證人之身分證述其所見所聞。
貳、被告丙○○、乙○○有罪部分：
甲、被告丙○○、乙○○之辯解：
    訊據上訴人即被告（以下稱被告）丙○○、乙○○固坦承分
    別擔任惠勝實業公司總經理、副總經理職務，惠勝實業公司
    僱用黃明和擔任總經理室襄理，負責公司與關係企業間之財
    務調度；林文保擔任會計室經理，負責公司與關係企業間之
    會計帳務；劉建欽擔任惠勝實業公司台北辦事處經理，負責
    大宗物資採購、關係企業勝王貿易公司暨董事長王文貴私人
    財務、資金調度與證券商金鼎證券公司協調聯繫股票上市發
    行事宜；顏宏文擔任稽核室經理，直屬總經理，負責會計等
    各項營業事務之稽核督導及控管事宜。惠勝實業公司股票在
    證券市場未上市前，係家族公司，由王文貴、王錫珍、丙○
    ○三兄弟分別擔任董事長、副董事長、總經理（被告乙○○
    、甲○○係董事長王文貴之子），另經營勝王貿易、惠勝畜
    牧、澄達貿易、高苗企業、勝利鐵路承攬運輸、惠勝油廠等
    公司，作為惠勝實業公司之相關企業。惠勝實業公司為求順
    利申請股票公開上市，先前接受金鼎綜合證券股份有限公司
    之評估與輔導，並經會計師簡俊雄簽證財務帳冊，連同公司
    所作憑證提供查核，持交由台灣證券交易所股份有限公司及
    財政部證券管理委員會承辦人員審查通過，終使惠勝實業公
    司股票得於81年10月1 日公開上市等情，均坦承或對之並不
    否認。雖被告丙○○、乙○○2 人均否認上揭犯行，被告丙
    ○○辯稱：我雖擔任惠勝實業公司總經理，但當時因身體不
    好，且兒子又生病，很少到公司上班，公司有無製作假帳，
    浮增營業額，我不清楚等語；其於原審辯稱：關係企業只有
    惠勝畜牧公司有員工，其餘沒有，是為取得配額虛設之公司
    ，我於證管會審核時有去報告公司之短期、中期、長期應如
    何作，公司業務由兄弟中之1 人同意即可，又很少到公司處
    理業務，公司及關係企業、個人銀行帳戶都由王玉焜、王錫
    珍保管使用，不可能處理公司關係企業之財務等語。被告乙
    ○○辯稱：我75年自美返台進入惠勝實業上班，77年、78年
    擔任總經理特別助理，協助總經理執行交辦事項，屬於學習
    階段無決策權，80年5 月間升任副總經理，惟主要職務是國
    外市場調查，行情調查，研究發展等，78年11月5 日起，公
    司決策權均操之王錫珍之手，本案公訴人所指之虛增營業額
    之大宗物資交易單，係高雄辦事處完成交易後填具繳款單，
    送交公司，公司收到繳款單後，均先經副董王錫珍之手，再
    交各單位處理，我對公司營業額有無虛增不實，確實不知情
    ；於79年至82年公司任何報表，先經過每個單位，再送到我
    這裡，後再送我叔叔丙○○他任總經理；係由我父親及叔叔
    3 人之一決定，股票上市係負責各單位之聯絡，我對惠勝實
    業公司有製作假帳浮報營業額並不知情，亦未參與等語。
乙、本院認定惠勝實業公司確有製作假帳、提高銷貨單價、虛增
    營業數額及盈餘之理由：
  一、惠勝實業公司大宗物資買賣流程，據證人趙英助於84年3
      月14日調查站調查時證述：「惠勝公司對大宗物資買賣流
      程如下：客戶向惠勝公司高雄辦事處下訂單後，由高雄辦
      事處開列二聯式訂單送回高雄路竹廠予總經理王鍚玉批准
      後1 聯留會計室輸入電腦，1 聯送回高雄辦事處，然後高
      雄辦事處根據客戶提貨之事實填具運輸日報表（即出貨單
      ）送會計室，會計室在接獲運輸日報表後即輸入電腦，產
      生出貨傳票後，經會計室我與林文保審核後過帳。至客戶
      將貨款匯入公司帳戶後，再由業務員填繳款單（三聯式）
      後送總經理室（財務部）確定收訖，再將繳款單中之兩聯
      送會計室輸入電腦沖帳，產生沖帳傳票。至於其中單價之
      訂定係由業務員與客戶協商後再簽報總經理王鍚玉核准。
      」等語（參調查卷第33頁背面、第34頁），核與證人李天
      賜於調查局供稱：「大宗物資之進口係由台北辦事處負責
      採購，俟貨品進口後，由台北辦事處將報關資料直接寄給
      我，我即將報關資料委託報關行辦理通關手續，貨品則寄
      存港倉內，公司若使用存倉貨品，由我負責安排運送至公
      司，若客戶向公司購買，會以電話直接向高雄辦事處訂購
      ，其數量、單價亦在電話敲定，客戶一般會在訂購後2 、
      3 日內提貨，亦有分批提貨，雖分批提貨，惟其單價仍係
      以當時電話中雙方約定之價格為準，不會發生變動。」、
      「接受客戶訂貨後，於當日即由我填寫交易單（二聯式）
      ，單內載明客戶名稱、品名、數量、單價等資料，貨品出
      貨後，填寫運輸日報表（三聯式），客戶付款後，由我填
      寫繳款及帳款沖抵單（二聯），前述單據各於發生時之當
      日填寫後即送惠勝公司總經理室，由總經理室經理王玉崑
      收件，王玉崑退休後，由該室專員凌吉雄收件，另惠勝公
      司於收到繳款及帳款沖抵單後，財務人員於確實收到款項
      後，會將其中1 聯退回給我，至此該筆交易完成。」等語
      ，及證人即於惠勝實業公司擔任會計乙職並承辦大宗物資
      會計業務之葉雅鳳於調查站中證稱：「在我任職期間，惠
      勝公司承辦大宗物資的會計只有我1 人。大宗物資的會計
      流程為客戶下單，統一由惠勝公司高雄辦事處副理李天賜
      整理將客戶所下之訂單，將其中2 聯由專員凌吉雄送至惠
      勝公司路竹廠會計部門，1 聯輸入電腦管理後還給高雄辦
      事處，1 聯自存，客戶將錢匯入銀行後，同樣由高雄辦事
      處整理後將繳款及帳款沖抵單4 聯送來，處理後2 聯還給
      高雄辦事處，1 聯自存，1 聯作帳製作傳票憑證。」等語
      （見葉雅鳳於84年3 月9 日調查筆錄）均相符。
  二、按國內大宗物資採購買賣慣例，客戶購貨單價甚少有變動
      之情形，原買賣單價若有所變動，自亦應依一定程序經買
      賣雙方協商議定後，再循各該買賣雙方依本身權責而為單
      價之變動者，非單方面所可為之，衡之商情，此乃定論，
      亦為一般公認之會計、審計準則所為依循者。且依據證人
      即會計室經理林文保於84年3 月14日調查站證述：「惠勝
      公司銷售貨物是由營業部負責各項貨物價格（單價），其
      視市場實際供需情形，每天由營業部門決定，價格決定後
      ，即接受客戶下單，決定數量單價，並填寫交易單（即訂
      單）輸入電腦，出貨後由營業部門製作出貨單，會計部門
      即據以製作轉帳傳票，以及對帳清單交營業員收款，收款
      後營業部門製作繳款及帳款沖抵單交會計室據以製作轉帳
      傳票，完成全部手續。」、「同一筆交易單價一經與客戶
      議定後，正常狀況下均不會再有變動，日後客戶提貨，也
      不會再變動。」等語（見調查站卷第29頁正、反面），核
      與證人即會計室課長趙英助及證人即負責大宗物資訂購、
      收取貸款、會計憑證製作之高雄辦事處副理李天賜於調查
      站中之證述相符，應可堪認定。
  三、依上開一、二之陳述，惠勝實業公司之客戶向該公司採購
      大宗物資，經議定價格後，正常情況下交易價格均不會再
      變動；然證人葉雅鳳於84年3 月20日調查站作證時卻證稱
      ：「營業部門接受客戶訂貨後會輸入電腦並製作交易單送
      公司，我接獲交易單，依據交易單號自電腦叫出資料核對
      ，而接獲繳款單後，我會將繳款單資料輸入電腦，並自電
      腦列印轉帳傳票。」、「（你接獲交易單自電腦叫出資料
      ，是否需審核交易單之訂貨量、單價、交易單號碼？）是
      的。」、「（對帳清單由何人製作？）由我製作，依據營
      業部輸入電腦中的資料印出來。」、「（轉帳傳票由何人
      製作？依據何種資料製作？）由我輸入對帳清單、繳款單
      資料後，由電腦自動列印轉帳傳票出來。」，證人葉雅鳳
      並進一步證稱：「我在列印對帳清單時發現兩者單價不一
      樣，曾向林文保查詢，但林文保並未向我說明。」、「（
      提示扣押物編號１─６３內轉帳傳票及對帳清單）何以同
      1 張轉帳傳票上所對帳清單單價前後不一？）同一轉帳傳
      票之對帳清單前後單價不同係非同1 筆訂單出貨，但同1
      筆訂單單價不同者，在電腦列印時，我發現疑問即分別向
      趙英助、林文保查詢，但兩人均未正面回答，僅叫我把不
      足之差額以欠收方記帳，再由黃明和拿不足差額之繳款單
      來讓我沖帳。」，另稱：「（提示扣押物編號２１─４）
      該本帳冊所列立通等客戶繳款不足之差額均由黃明和拿繳
      款單來供我沖抵登帳。」、「客戶所繳之款均與原訂單應
      繳款相符，與提高單價後應繳款即產生差額，差額記在轉
      帳傳票上，黃明和會拿補差額之繳款單供我沖抵，這種情
      形我覺得很奇怪，好幾次向趙英助、林文保查詢，他們叫
      我不要管，故我只有依命行事。」等語（以上參葉雅鳳84
      年3 月20日調查筆錄）。又證人葉雅鳳並於84年3 月9 日
      調查站說明：「（經檢視扣押物編號２１─４、２１─７
      ）該2 本帳簿確為我任職惠勝公司時所記載之帳簿，編號
      ２１─７為惠勝公司80年1 月至6 月份銷售大宗飼料個別
      客戶銷售記錄簿。編號２１─４為惠勝公司1 月至9 月份
      銷售大宗飼料個別客戶銷售記錄簿。我是依照惠勝公司高
      雄辦事處所送來之訂單，運輸日報表自行登載，用為參考
      用。黑筆記載是根據高雄辦事處送來之訂單記載客戶訂貨
      之日期、數量、單價、訂單號碼、藍筆記載客戶提貨之日
      期、數量，紅筆記載為後來高雄辦事處再送來同一筆交易
      之新的訂單（新單價，新的訂單號碼），我的直屬上司會
      計課長趙英助指示要以新的訂單製作傳票。黑筆記部分是
      供內部參考。例如扣押物編號２１─４，客戶信榮公司編
      號127 ，第18行黑筆記載6/29，200,000@3.67，E100971
      ，表示信榮公司6 月29 日 訂貨20萬公斤單價3.67元，訂
      單號碼E100971 ，19行藍筆記載6/29、57,685，6/30、54
      ,667 ，7/1、59,550，7/2 、28,098，表示信榮公司6 月
      29日提貨57,685公斤，6 月30日提貨54,667公斤，7 月1
      日提貨59,550公斤，7 月2 日提貨28,098公斤，第18行紅
      筆記載@4.67 ，E102993 表示新的單價改為4.67元，訂單
      號碼為E102993 ，其餘不變，我即依照新的單價4.67元製
      作傳票。舊訂單由淩吉雄拿回高雄辦室處。」等語。而證
      人趙英助於調查局調查時亦稱：「此種情形葉雅鳳曾多次
      向我反映，我也向上司林文保經理反映為何繳款單上之單
      價及匯款額和電腦內叫出之對帳清單單價及金額不符，林
      文保指示依繳款單製作傳票，而對帳清單上之金額和傳票
      上之金額有差異時，以客戶欠收款註明，以後再由財務部
      黃明和襄理從總經理室那裡拿差額（即欠收款）之繳款單
      來製作傳票帳，平衡會計」等語（見調查卷第39頁），
      對證人趙英助之陳述，證人林文保於調查局時並未否認（
      見調查卷第31頁）；而經本院檢視扣押證物即葉雅鳳製作
      之會計內帳6 冊：扣押物編號２１─６、２１─８（79年
      度），２１─３、２１─７（80年度），２１─４、２１
      ─５（81年度）中所記載之之原訂單號碼及單價與變更過
      之新訂單號碼及單價，核與扣押物編號４─１３等惠勝實
      業公司月報表23冊內所載之各廠商大宗物資之所列之大宗
      飼料平均單價表中【所列之原價格（真實價格）】、及扣
      押物編號６之自79年1 月1 日起至82年11月31日止之交易
      單檢核表1 冊【所列之新價格（虛偽價格）】、扣押物編
      號４之81年度大宗飼料平均單價表【所列之新價格（虛偽
      價格）】等資料完全相符，可知證人葉雅鳳上開於調查站
      中陳述同一筆訂單中有2 不同之銷售價格一節為實在。
  四、證人吳東明於調查站復證述：「（惠勝如何製作假帳？試
      舉例說明？）客戶打電話向公司營業課訂貨，由小姐填製
      訂單兩聯，經總經理核准，1 聯送會計室，1 聯由營業課
      輸入電腦，其作業流程詳如惠勝提供給致遠會計師事務所
      工作底稿相同。假帳的單價是由老闆們（總經理（含）級
      以上職務）決定今年帳上要賺多少，交待會計室經理林文
      保，會計室二課課長趙英助及我評估當時大宗物資之時價
      及成本，訂定虛增之出售價格，後由林經理選定品類及虛
      增之金額大小後，客戶訂貨品類，新的訂單（即已虛增單
      價）由我及趙課長負責製作，交待葉雅鳳修改後再輸入電
      腦，電腦內儲存有2 套資料，真實的那套資料，公司員工
      均可進入，虛增之假帳那套，只有少數幾位員工可進入程
      式，但真實的那套只可查詢（進入程式）2 個月，到年底
      真實的那套即抽出銷燬，只留下虛增之假帳，那套經解密
      任何員工均可進入。寄給客戶之對帳清單是真實的，虛增
      之對帳清單則留在公司會計室製作虛假之繳款單傳票，另
      發票部分，開立之二聯式發票，因客戶均不索取，故虛增
      金額的發票均是直接填寫虛增單價之發票，81年初因老闆
      們太晚通知，作業上來不及，故大部分係將正確之發票作
      廢後，再重新填寫二聯式之發票。例如惠勝總分類帳應收
      帳款，單味飼料中之信榮公司81年3 月份之傳票，對帳清
      單及扣押物編號２１─４號中之信榮公司內帳均是依上述
      方法作假帳，其餘如扣押物編號２１─４、２１─７2 冊
      帳簿上所載各客戶均是用同樣手法製作假帳。」、「虛增
      之金額，先由我及趙英助統計金額總數後，報告林文保經
      理，再由林文保向老闆們報告協調後告訴趙英助何時要匯
      多少錢進來補差額，再由趙英助通知總經理室之黃明和襄
      理，由黃明和處理匯款單據之填寫整理，呈總經理核准後
      辦理。」、「在我任職惠勝期間，79年至81年共3 年度，
      澄達、高苗、惠豐3 家關係企業公司實際上均無營業情形
      ，所製作之會計憑證均為虛假」等語（見吳東明84年3 月
      10日及3 月15日調查站筆錄）。可證惠勝實業公司有新舊
      2 售價，係因公司內部為達虛增營業額而另製作一提高銷
      售額之訂單，並據該新訂單製作不實之傳票、發票。
  五、而證人李天賜於調查局調查時亦證稱：「不可能有1 筆交
      易有2 份交易單。交易單係皆由我親自填寫製作，每1 筆
      交易我僅填寫乙次，若有新交易單絕非由我填寫，貴單位
      可從筆跡確認。」、「貴單位於惠勝公司所查扣之繳款及
      帳款沖帳單，於該單內之付款銀行欄內未註明某家銀行之
      某分行（亦即於該欄內留空白）之單據應非我製作，另填
      單欄蓋有我本人之印章，惟皆非我所蓋，發現有兩種不同
      印文，我自於惠勝公司擔任高雄辦事處副理即使用貴站提
      示之81年6 月22日繳款及帳款沖抵單（單號０５８６４）
      內之該枚圓章，迄今未曾更換，若公司製作之任何表格，
      單據使用與該枚圓章不同之印文，皆非我所為。」、「（
      經提示扣押物編號１─１７２、１─１５６、１─１６８
      、１─２７９、１─８８之繳款及帳款沖抵單），經檢視
      後， 單號 P059044 、P059047 、P067601 、P067602 、
      P067603 、P067604 、P067605 、P067606 、P067607 、
      P067608 ．．．等填單印章非我所蓋，印章亦非我專用印
      章，所以上述繳款單絕非我所填單。」、「顯係另有人假
      我名義填單。」等語（以上參李天賜84年3 月23日調查站
      筆錄），此經本院檢視扣押證物後，亦認上揭填單上之職
      章與證人李天賜提供於調查站參考之職章顯非同一，是證
      人李天賜上開證詞應可採信，惠勝實業公司確有虛偽不實
      之新交易單。
   六、就虛增營業額，資金匯入惠勝實業公司以填補差額部分
       ：
     (一)證人李天賜於84年3 月14日調查站筆錄：「我會依公司
       之指示要求將某些筆交易電匯至澄達貿易有限公司於第
       一銀行岡山分行路竹辦事處開設立之活儲０１１２２２
       帳戶內，一般交易應是要求客戶將貨款匯入惠勝公司在
       第一銀行苓雅分行、合庫路竹分行之帳戶內。」等語；
       依上開作業程序，證人李天賜負責客戶收款（或收現金
       ，或指示客戶匯入惠勝實業公司）後，將繳款及帳款沖
       抵單交給總經理室即可，然證人李天賜卻受公司之指示
       請求某些客戶將交易款項匯至澄達貿易公司，倘若係正
       常交易，被告等人又何需指示李天賜要求客戶匯入惠勝
       實業公司以外之澄達貿易有限公司等帳戶，不無可議。
     (二)證人即惠勝實業公司總經理室出納蘇美玲於84年3 月18
       日調查站調查時證稱：「我經常辦理轉帳之帳戶有惠勝
       公司在一銀苓雅分行19567 帳號、合庫路竹支庫活存03
       8289帳號、一銀路竹辦事處活存12369 帳號，另有惠勝
       公司關係企業惠勝畜牧企業（股）公司在一銀路竹辦事
       處甲存23889 帳號活存95388 帳號、澄達貿易有限公司
       在一銀路竹辦事處11222 活期帳號、甲存30066 帳號、
       高雄中小企銀路竹分行活存2-1 等帳號、高苗企業公司
       在一銀路竹辦事處活存962 01帳號、高雄中小企銀活存
       6917帳號」、「上班日每日9 點左右襄理黃明和會以便
       條紙列出需自何帳戶取款再轉帳至何處之清單交予我，
       我即根據該清單填寫資金轉撥表呈襄理黃明和、總經理
       王鍚玉核章後，我即赴銀行辦理轉帳工作」、「（提示
       第一銀行路竹辦事處資金往來明細表及匯款申請書）其
       中於81年3 月5 、6 、7 、9 、10、11、12、17、18、
       20、25、27、31日等13筆金額，是否即你依上述程序根
       據會計室趙英助所填寫之請款通知單（用鉛筆書寫如扣
       押物31之6 唐雅禎小姐所屬日曆記事簿中81年3 月31日
       帳號19567 中20家客戶名稱金額）由何人交待你至一銀
       路竹辦事處辦理轉帳？）經檢視後，該銀行81年3 月份
       中之13筆轉帳金額確實是由我根據會計室趙英助所填寫
       之請款通知單上客戶名稱及金額由襄理黃明和交待我至
       第一銀行路竹辦事處辦理轉帳，首先辦理取款條後，再
       依據請款通知單上之客戶名稱及金額，拆成好幾筆，再
       匯至惠勝公司第一銀行苓雅分行，如81年3 月份，我依
       上述方法將13筆匯款拆成63家客戶名稱及金額匯至惠勝
       公司一銀苓雅分行帳戶。」、「（你上述以客戶名義匯
       款至惠勝公司之作業流程？）若公司以客戶名義匯款，
       係由會計部門填妥請款通知單，呈部內主管核章後，再
       呈總經理，一切手續完成後，經由黃明和襄理交由我依
       請款通知單辦理，會計部門填請款通知單時會在通知單
       上以鉛筆記載用何客戶名義匯多少款項。」、「（提示
       一銀岡山分行路竹辦事處81年6 月30日入戶電匯匯款申
       請書代收入傳票，該7 筆7,084,350 元之匯款情形為何
       ？）該筆款項係81年6 月30日我持取款條向一銀岡山分
       行路竹辦事處自高苗企業活存96203 帳號內領取11,396
       ,350 元 再將款項以高苗企業及客戶程義福、王吉劭等
       義分別匯7,084,350 元、3,325,000 元、987,000 元入
       惠勝公司於一銀苓雅分行活存19567 帳戶，目的是為沖
       帳，是否有真實交易，我並不清楚。」（見蘇美玲84年
       3 月18日調查站筆錄）等語，而證人黃明和於調查站中
       證述：「惠勝公司的資金每日預計表是由我製作後轉上
       司經理王玉崑，資金每日預計表我是根據會計部門所送
       之會計憑證製作。」、「公司的匯款事項都是由出納蘇
       美玲小姐負責路竹地區之銀行（包括台南地區）匯款及
       領、存現金等事項。」、「匯出款部分是依據會計部門
       所送之傳票（付款憑單）而製作支票或取款條及匯款單
       。匯入的部分則由唐雅禎製作銀行存入通知明細表。」
       等語（見黃明和於84年3 月17日調查筆錄參照），而唐
       雅禎84年3 月18日調查局調查時亦證稱「該3 本日曆記
       項均係我記載，我與各銀行核對公司在銀行的往來明細
       ，但其中惠勝公司在高雄市一銀苓雅分行的帳戶，我只
       向苓雅分行核對Ｙ餘額，其中往來明細記載客戶名稱及
       匯入金額，均係我直屬上司黃明和襄理寫在空白紙上交
       給我登載在日曆記項上，等我收到公司高雄辦事處李天
       賜副理指派公司專員凌吉雄送來的繳款及帳款沖抵單，
       將沖抵單與日歷記項的帳號，客戶名稱及金額核對無誤
       ，分別蓋上收訖章及更正章（即《禎》的章）。」等語
       （見84年3 月18日調查筆錄）。依證人黃明和之陳述，
       可知證人蘇美玲係負責路竹地區之銀行匯款及領、存現
       金等事項，而證人蘇美玲之陳述亦與證人唐雅禎製作之
       日曆記項內容相符，是證人蘇美玲上開所述，依公司指
       示自公司各關係企業之帳戶內提款後，再依公司謀議之
       虛增金額，於被虛增營業額之廠商不知情之情形下，以
       廠商之名義將上開不實款項匯入於惠勝實業公司之銀行
       帳戶，使人誤信該營業額為真實等情為實在。
     (三)證人王玉崑於84年3 月9 日調查站時供述筆錄：「惠勝
       公司本身有多少弊端我並不清楚，因財務部分實際上是
       由黃明和襄理直接向老闆們負責（實際上負責人是乙○
       ○），黃明和每天要作資金運用預計表（包括支出、收
       入）向乙○○報告，乙○○再根據會計部門統計之資料
       指示黃明和和該部門出納蘇美玲向銀行調度筆數及資金
       。而黃明和、蘇美玲是依據會計室趙英助課長所寫客戶
       匯款明細表後，由蘇美玲負責路竹地區銀行，黃明和負
       責台南地區銀行（如貴站扣押物３１─６3 月31日之日
       曆記項中銀行帳戶１９５６７號有20家客戶名稱及金額
       共新台幣21,587,740元，由蘇美玲向第一銀行路竹辦事
       處將該筆金額拆開為上述20家客戶名稱，金額匯至第一
       銀行高雄苓雅分行019567號惠勝公司帳號。」、「因我
       雖無直接參與，但因銀行通知存入、存出明細表均要經
       過我蓋章，雖知有異常，但因憑證均由會計部門製作，
       也不敢表示意見，且因年歲已大，將屆退休，故也不便
       表示意見。」等語；由證人王玉崑之陳述，益證證人蘇
       美玲之上開證詞為實在。
     (四)又證人即惠勝公司職員擔任惠勝畜牧會計工作之錢憶芬
       於84年3 月16日調查站時證稱：「就我所知惠勝公司為
       求該公司股票能夠上市發行，乃虛增營業額，因當時（
       指78年至82年間）我與會計室趙英助課長同一辦公室，
       所以惠勝公司虛增營業額之過程我都了解，惠勝公司係
       以其關係企業如澄達、高苗等公司之帳戶，用客戶名義
       灌水後將錢匯入惠勝公司作為營業收入以虛增營業額。
       」、「因惠勝畜牧為惠勝實業公司之關係企業，惠勝畜
       牧之會計均為我1 人負責，故我知在79年間惠勝畜牧曾
       陸續向銀行、國際票券借新台幣9 千餘萬元，轉入高苗
       企業股份有限公司丙○○在高雄企銀路竹辦事處之帳戶
       006917，再由該帳戶陸續以客戶名義轉入第一銀行高雄
       苓雅分行帳戶019567惠勝公司。」等語，可見被告等人
       確實有以關係企業名義向銀行貸款虛增營業額之情事無
       誤。
     (五)又惠勝實業公司與澄達公司、高苗公司等關係企業間均
       無實際上業務往來之情形，惟為調度資金及應付財務報
       表之審核，乃分別自惠勝實業公司之關係企業勝王貿易
       、惠勝畜牧、澄達貿易、高苗企業、勝利鐵路承攬運輸
       、惠勝油廠等公司，暨個人「丙○○」、「王錫珍」、
       「王文貴」帳戶，調撥資金匯入惠勝實業公司之關係企
       業澄達公司及高苗企業於第一銀行岡山分行路竹辦事處
       之帳戶內，將前述差額補足，完成虛增營業額，此有財
       政部證管會84年5 月31日台財證01319 號函檢送惠勝
       實業公司虛增營業額明細表可稽（見偵查卷第6 頁至第
       18頁），亦有證人林文保於調查站時供述：「澄達、高
       苗、惠勝畜牧公司均為惠勝公司之關係企業，該3 家公
       司之會計帳冊均係由惠勝公司會計室根據該公司原始會
       計憑證代為製作。」等語（見林文保84年3 月14日調查
       筆錄）、證人趙英助於84年3 月14日調查站時證述：「
       澄達、高苗之帳冊寄放於會計室」等語，及第一商業銀
       行高苗企業匯入惠勝公司之匯款單、澄達公司匯至惠勝
       實業公司之入戶電匯匯款申請書代收入傳票等附卷、扣
       押編號１─１５４之惠勝實業公司與高苗企業轉帳傳票
       等可稽。另據證人即第一商業銀行職員洪基清於調查站
       中證稱：「（提示貴行民國81年3 月9 日傳票426 號及
       493 、495 、496 、497 號，說明詳情？）本行89年3
       月9 日傳票426 號為帳戶011222屬澄達貿易有限公司提
       領6,816,216 元，但沒有直接提領現金，故在『活期存
       款取款條』右上方蓋有『收轉』字樣，該筆款項由該客
       戶（澄達公司直接填寫傳票編號493 、495 、496 、49
       7 等4 筆『入戶電匯匯款申請書代收入傳票』總金額亦
       為6,816,216 元，4 筆全匯至第一銀行高雄苓雅分行帳
       號019567惠勝實業股份有限公司，匯款人卻分別填寫高
       正、和泰、祝義雄、蘇正源等4 個名稱。至於為何匯款
       人會如此填寫，因不屬銀行權責及業務範圍內，故本行
       無權過問。」等語，亦可證明。
     (六)另證人即大定行負責人徐旭輝於84年4 月13日調查局訊
       問時亦證稱：「大定行一般係以該筆交易之出貨日起算
       開1 個月之支票付款」、「（提示81年6 月9 日土銀跨
       行電匯證明條，匯款人大定行，解款行一銀苓雅分行，
       收款人惠勝公司金額1,891,024 元，如你前述係以支票
       付款，何以有電匯情形？）大定行確曾以電匯方式付款
       ，惟次數甚少，主要係惠勝實業出貨後遲未派員前來收
       款，因1 個月之期間已屆，惠勝實業會要求支付現金，
       我即交由公司負責財務之王和平與李天賜連絡，由李天
       賜指定匯入之銀行及戶名帳號，本公司即依對方要求匯
       款，匯款單則訂入憑證留存。」、「（你有無向惠勝實
       業要求將大定行所訂之貨物－玉米由惠勝實業直接送至
       指定之客戶處？）沒有，因我未曾向惠勝實業購買玉米
       ，但曾要求該公司將我所訂之黃豆粉、漁粉直接運送至
       指定之客戶處。」、「【（提示第一銀行匯款、電告報
       告書代轉帳收入傳票81年3 月5 日傳票號碼0933、0935
       及89年3 月10日傳票號碼1103等收款人惠勝實業，匯款
       申請人大定行）上述款項是否為你大定行所匯？】並非
       大定行所匯。」、「雙方雖以口頭約定單價，但不會中
       途發生變動情形。」、「大定行向惠勝購買貨品皆有要
       求該公司開具三聯式發票，至於該公司所開且買受人大
       定行之二聯式發票，應非確實交易。」等語，另據證人
       李天佑即金益昌企業股份有限公司之廠長於調查站時證
       稱：「金益昌公司並無以公司名義與惠勝實業股份有限
       公司從事生意往來，我係以個人名義私下向惠勝公司購
       買玉米、再轉售給本公司客戶，收到錢後再匯給惠勝公
       司在高雄市第一銀行苓雅分行帳戶及匯入高雄縣路竹鄉
       ○○○○路竹辦事處帳戶。」、「（提示之扣押物編號
       49 之35 、37、38、39，名稱：統一發票，80年3 月二
       聯式）這些二聯式統一發票均開立不實，因我係以個人
       名義購買，發票上買受人應寫我本人姓名，而非『金益
       昌』，且品名蓋大宗飼料亦不對，因我只購買玉米，另
       單價以當時玉米市價不可能1 公斤超過新臺幣4 元，發
       票上之單價金額高達每公斤4.55元，絕不會是本公司與
       惠勝實業公司之真實交易記錄。」、「本公司亦未在第
       一商業銀行岡山分行路竹辦事處開戶，匯款並非本公司
       所支付，係有人假造本公司名義匯款。」等語（見李天
       佑84 年3月18日調查局訊問筆錄），其於偵查中之證述
       亦同此意旨（參偵查卷第178 頁、第179 頁）。並對照
       該惠勝實業公司之銷售對象以散戶居多，所有散戶均在
       第一商業銀行開戶，又係透過該銀行匯款，其合理性自
       啟疑竇（見財政部證券及期貨交易管理委員會就惠勝實
       業公司內部控制制度查核缺失意見所記載），該意見更
       指明會計師對上述應盡其專業上之注意其匯款來源而非
       單純證明資金已經入帳等足為佐證。況會計師之查核缺
       失亦表明在惠勝實業公司中有相同之付款銀行、帳號，
       卻代表著不同的客戶，此又屬何舉？其理甚明。尤以該
       公司銷貨折讓係以事前折讓方式於開立發票時列入抵減
       折讓，惟有者有其單據憑證，然亦有未取得折讓證明者
       ，其又為何？均難為自圓。
  七、被告等何時開始著手於虛增營業額之行為？又至何時為止
      ？其虛增之相對人為何？虛增之營業額為若干？
    (一)據證人即致遠會計師事務所會計師簡俊雄於調查站時證稱
      ：「大概在77年底時，惠勝公司董事長王文貴到事務所要
      求為該公司78年度的財務報表簽證，另為補辦公開發行需
      要，需有3 個年度財務報表，故補查76、77年，二個年度
      之財務簽證，因76年初及期末存貨盤點及77年初存貨均未
      參與盤點，故均出具保留意見之查核報告書，該公司迄今
      之年度財務報表簽證均是由致遠會計師事務所所查核。」
      等語。由此可知，雖惠勝公司於77年底即有意將公司股票
      公開上市發行，然被告等人是否即於78年度開始有製作假
      帳之情形，因卷內並無該年度之帳冊及證據資料，又經本
      院向第一商業銀行路竹分行函查有關澄達貿易有限公司活
      期存款11222 號帳戶及高苗企業有限公司96201 號帳戶之
      77年、78年間資金往來明細表，惟該行以93年7 月27日（
      九三）一路字第00246 號函覆上揭帳戶經查超過保存期限
      資料已銷毀，致無法提供相關明細資料等語，自無法認定
      被告等人有於78年度製作假帳等之犯罪事實。且惠勝公司
      亦有可能於77年底有意要推動公司股票上市，於公司在78
      年期間並未虛增營業額，而在正常之營運上，顯然無法達
      到台灣證券交易所有價證券上市審查標準，被告丙○○、
      乙○○等人即與黃明和、林文保等人商討對策，始決定以
      提高單價、虛增營業額之方法，使會計帳面顯示獲利能力
      良好之情形，此據本件查扣之葉雅鳳記載之會計內帳、唐
      雅禎製作之79年至81年日曆記項等證卷資料，及證人吳東
      明於調查站訊問時所證：「我明確了解的是從79年即已開
      始，之前尚未全盤了解，故不能肯定。」等語可知，被告
      等人因76、77年度因無存貨盤點，於簽證時會計師均出具
      保留意見，顯無法作為申請公司公開發行股票有利之資料
      。而於在78年度雖有完整之財務報表，然明知欲達到連續
      3 年之獲利能力標準以致得獲審核通過，尚須加強營業額
      之實績，惟明知在正常運作下顯有困難，遂決意自79年度
      起，以製作假帳之方式，虛增營業額。且據一般商業常規
      ，公司欲申請公開發行股票上市，其過程極其複雜及冗長
      ，蓋證管會為確保申請公司符合各項法規要求，及申請公
      司確有獲利實力以確保大眾投資者之權益，其審核程序均
      相當嚴格，一般公司並無法事先預知於正式提出申請後何
      時必能獲得核准公開上市。因此，被告等人明知惠勝實業
      公司之獲利能力尚未達上開所定標準，遂於79年度起即製
      作假帳、提高單價、虛增營業額，惟其既無法預見惠勝實
      業公司必定能在81年間獲得股票上市之核准；尤其，為公
      司股票得以上市，惠勝實業公司已然投注相當之人力、物
      力及財力，斷不可能於81年起即停止上開犯行，且由本件
      之證據資料亦可證明被告等人於81年度仍繼續製作虛偽帳
      冊資料等情甚明，故本院認定被告等虛增營業額等犯行應
      至81年7 月13日證管會核准惠勝實業公司股票公開上市公
      告之前一日即81年7 月12日止。
    (二)原審判決以財政部證券管理委員會及調查站人員共同查核
      結果，認為惠勝實業公司為製作假帳、虛增營業額及盈餘
      ，有自本公司及勝王貿易、惠勝畜牧、澄達貿易、高苗企
      業、勝利鐵路承攬運輸、惠勝油廠等公司，暨個人「丙○
      ○」、「王錫珍」、「王文貴」帳戶調撥資金使用，金額
      合計2 億3 千2 百56萬3 千元，供作虛增惠勝實業公司營
      業額之用一節，並以財政部證券管理委員會函覆移送機關
      所附虛增營業額明細表（見偵查卷第6 至18頁）為據，本
      院前次更審判決則以惠勝實業公司股票係81年10月1 日公
      開上市，而卷附明細表中將81年10月22日至同年12月5 日
      之6 筆匯款（合計256 萬8,005 元）亦列入虛增營業額，
      故計算本件惠勝實業公司自79年起至81年10月1 日股票核
      准公開上市時止，自本公司及勝王貿易、惠勝畜牧、澄達
      貿易、高苗企業、勝利鐵路承攬運輸、惠勝油廠等公司，
      暨個人「丙○○」、「王錫珍」、「王文貴」帳戶調撥資
      金虛增營業額用，扣除該6 筆匯款，合計僅為2 億2,999
      萬5,693 元。惟查惠勝實業公司係經財政部證券管理委員
      會81年7 月13日以台財證(一)第01588 號函核復上市契約
      准予備查（見原審卷(二)第52頁），則可認為財政部對於惠
      勝公司上市申請案之審查至核准備查之日止。又於申請公
      司公開發行股票上市，於審請期間如跨越4 、7 及10月以
      後者，尚應加送當年第1 季、上半年度及第3 季經會計師
      核閱之財務報表，因此，81年6 月底之前因仍屬審查之範
      圍內，核此敘明。因此，綜上所述，雖據上開財政部證券
      管理委員會函附明細表確實詳列惠勝實業公司於79年至81
      年間與其關係企業及丙○○個人間之帳戶往來達2 億餘元
      ，惟據證人李天賜上述，有時被告等人亦指示其要求客戶
      將款項匯入澄達貿易公司於第一銀行岡山分行路竹辦事處
      等帳戶內；因此，該2 億餘元之調撥資金中尚包括真實交
      易之營業額，故而遽憑上開財政部證券管理委員會函所計
      算之金額，尚與實際虛增之數額有間。且自扣押物編號４
      ─１３等23冊之惠勝實業股份有限公司月報表顯示大宗物
      資真實之單價，而於扣押物編號４之大宗飼料平均單價表
      及扣押物編號６之交易單檢核表顯示確係虛偽提高之大宗
      物資單價，上開扣押物均羅列有大宗物資之單價、數量及
      購買之相對人，核與扣押物編號２１─３、２１─４、２
      １─５、２１─６、２１─７、２１─８即葉雅鳳製作之
      內帳相符，則經計算本件被告丙○○等人虛增之營業額（
      如附表所示）為新台幣8,345 萬5,757 元整，虛增之相對
      人從葉雅鳳所記載之內帳亦得知有如附表所示之楊麗花等
      人。
  八、至何人指使那一位總務人員盜刻營業部營業員李天賜之印
      章蓋於偽造之繳款及帳款沖抵單內？據證人李天賜於調查
      站堅稱扣押之繳款及帳款沖抵單上之印章並非為其專用之
      職章，係有人假其名義填具，並偽刻其職章蓋於上開私文
      書，並經本院檢視扣押證物後，亦認上揭填單上之職章與
      證人李天賜提供於調查站參考之職章顯非同一，且被告丙
      ○○等人與林文保謀議後係交由林文保加以執行，因此林
      文保既負責執行，其應曾指使總務科不明之人盜刻營業員
      李天賜之印章，並蓋於偽造內容不實之繳款及帳款沖抵單
      上，完成偽造假帳私文書製作，並將之輸入資訊室電腦存
      檔，否則總務科之人員應不至於擅自加以盜刻，然因歷時
      已久，對此當事人均不願承認，自無法查明真正究係何人
      指使那一位總務人員盜刻李天賜之印章。
丙、被告丙○○、乙○○及王文貴、黃明和、林文保、劉建欽、
    顏宏文等人均知情所憑之證據，及渠等究於何時何地共謀虛
    增公司營業額？又由何人指使林文保召集吳東明、趙英助研
    議作帳方式？何時呈報予何人同意？及王錫珍部分本院認為
    不知情等情。茲分述如下：
  一、據證人吳東明於調查站時供述：「我明確了解的是從79年
      即已開始，之前尚未全盤了解，故不能肯定。」等語（見
      84年3 月10日調查筆錄，調查卷第41頁反面）。且自查扣
      之葉雅鳳記載之會計內帳、唐雅禎製作之79年至81年日曆
      記項，可認為於79年之某時，被告等人始與林文保等人為
      達股票公開上市之標準，共謀虛增公司營業額。
  二、證人吳東明於調查局調查時復謂：「本案製作假帳，虛增
      營業額之決策人員有董事長王文貴，…總經理王鍚玉，副
      總經理乙○○，…，實際掌握決策權力者為王文貴、王鍚
      玉及乙○○，而員工方面以台北辦事處經理劉建欽有參與
      決策，其餘員工大都是聽老闆們的命令行事，知情參與的
      員工有會計室經理林文保、稽核室經理顏宏文，負責會計
      勾稽…」、「（製作假帳之對象（客戶）如何選定？由何
      人選定？）先由林文保決定要製作多少金額之假帳後，交
      由我與趙英助來選，原則上，我們均選不要開三聯式發票
      之客戶，至於我與趙英助各製作多少假帳，則相互協調後
      才決定。」、「虛增之金額數由林文保決定，但我想林文
      保也是接受指示後才決定的，至於受何人指示，我判斷是
      王文貴、丙○○或乙○○。」、「我把假帳作好後，會告
      知林文保及趙英助，林文保再命趙英助去通知黃明和，由
      黃明和填單經丙○○核准後匯款進來沖帳。」等語（見吳
      東明84年3月10日及3月15日調查站筆錄），可證本案有犯
      意聯絡之共同正犯除本件被告丙○○、乙○○外，尚有王
      文貴、黃明和、林文保、劉建欽、顏宏文（均經法院判決
      確定）。雖證人吳東明於本院93年8 月25日審理時結證：
      「（你在84年3 月10日調查筆錄，你是如何知道假帳單價
      是由老闆們決定？）我們惠勝公司組織非常建全，以我的
      層級是不可能知道的，是我自己推測的，因為經理林文保
      交代我做，他一定是受到上面的指示。」等語（見本院卷
      (一)第208 頁），然依上所述，本院認證人吳東明於調查局
      之陳述係根據其實際經驗所為，不僅有證據能力，且可信
      度極高，自堪信為真實。
  三、據證人即共犯林文保於調查站時證述：「【（提示84年3
      月23日趙英助之調查筆錄第4 頁）趙英助曾多次向你反映
      繳款通知書單說明欄之數字（單價、貸款數）和對帳清單
      上之單價及貨款不一樣，你如何解釋？】因公司自從電腦
      化以後，公司規定以電腦內資料為主，我即指示趙英助，
      以電腦叫出之對帳單為準製作傳票，而繳款單和對帳清單
      數目不足時，以客戶欠收款入帳處理後，我再依公司規定
      向上呈報處理，而公司如何處理我不清楚。依公司職權，
      我的主管包括副總經理乙○○、總經理王鍚玉、…、董事
      長王文貴，由於交易次數甚多，時間太久，已不記得當時
      由何位主管提示處理。」等語（見84年3 月31日調查筆錄
      ，調查卷第31頁），證人唐雅禎於84年3 月18日調查站時
      亦證稱：「（黃明和如何覆核你所製作的現金收付日報表
      ？流程？）黃明和均依據我所提供的日曆記項核對日報表
      上的本日結存，及本日存入。核過後再呈…大老闆們。」
      依其2 人之陳述，恰可佐證證人吳東明上開證述，即證人
      林文保、黃明和均知情參與，且林文保、黃明和2 人均會
      將虛增之相關資料呈給王文貴、丙○○、乙○○等人。
  四、據證人李天賜於84年3 月14日調查站證述：「（客戶匯貨
      款入澄達貿易公司在一銀岡山分行路竹辦事處０１１２２
      ２帳戶後，你是否需通知何人？為何？）我於填寫繳款單
      及帳款沖抵單前除會與客戶聯絡，於客戶表示匯入後，亦
      會與惠勝公司總經理室襄理黃明和聯絡，請黃明和向銀行
      查詢是否有該筆款項匯入澄達之帳戶內，俟黃明和確認後
      ，即填單送惠勝總經理室。」等語；上已述及請求惠勝實
      業公司客戶將錢匯至公司以外之帳戶，再由該帳戶以客戶
      之名義匯回公司之作法與常情有背，然黃明和不僅知情且
      填單送總經理室辦理，又黃明和在公司擔任總經理室襄理
      ，位階甚高，是黃明和確實知情一節，亦堪以認定。
  五、證人楊至誠於84年3 月16日調查站供述：「依據國內大宗
      物資買賣之慣例，客戶訂貨後要變更單價之可能性非常少
      ，而依惠勝公司內部作業規定，營業部於接獲訂單後送總
      經理批示後即生效，若單價要變動，營業部要填寫變更通
      知單附在原訂單下送總經理批准後才生效。」等語，又證
      人蘇美玲於調查站中證稱其於總經理室擔任出納工作，主
      要負責現金、收付工作及承副總經理乙○○、總經理室襄
      理黃明和決定資金調撥後赴各金融單位辦理轉帳工作等語
      （見84年3月18日調查筆錄）。而本件異常變更單價之情
      形非常多筆，此已說明如上，是負責總經理室業務之總經
      理即共同被告王文貴自難諉為不知，而於總經理室內負責
      輔佐總經理之副總經理即被告乙○○、襄理黃明和亦難謂
      不知情。
  六、王文貴本人財務與關係企業勝王公司及澄達公司之財務調
      度運用，均由劉建欽負責，此據王文貴於調查局訊問時供
      述明確（見84年3 月30日調查局訊問筆錄），而證人孫蔚
      南亦陳稱：輔導期間在台北接觸的是董事長及劉經理，…
      ，輔導期間之相關資料是由林文保及劉建欽2 位先生提供
      等語（見原審87年9 月9 日訊問筆錄、調查局84年4 月6
      日訊問筆錄），足證劉建欽亦知情參與。
  七、顏宏文身居該公司稽核經理職務，綜理該公司各業務事項
      等之稽核，此有該公司稽核報告書內之銀行調節表呈批流
      程在卷可按，顏宏文職司惠勝實業公司內部會計業務等控
      管事項，自難諉為不知。
  八、王文貴、黃明和、林文保、劉建欽、顏宏文等人雖均否認
      公司有作假帳及知情等情事；惟惠勝實業公司確有虛增營
      業額及王文貴等人均知情之情形，除上開證人之證述外，
      並有扣案之物附卷可稽，而渠等本身亦是利害關係之人，
      故事後對於案情有所隱瞞，乃人之常情；且被告丙○○等
      人於惠勝實業公司雖係具有實質上領導權利之人，然其欲
      推動公司股票上市，仍須業務、財務及會計、稽核之配合
      ，因此與林文保、黃明和等人共同決策方案，並由其等指
      示下屬即證人趙英助、葉雅鳳、蘇美玲、唐雅禎等人作單
      據之抽換、偽造及資金之匯出、匯入等之執行，否則證人
      趙英助、葉雅鳳等人又何能憑己意擅自為會計及財務單據
      之變更及調度；且林文保亦於84年3 月31日調查站時自承
      ：「葉雅鳳之私人銷售筆記上有2 筆交易單係老闆交待記
      錄作為參考」等語，可知渠等空言辯稱不知情云云，為卸
      責之辭，不足採信。
  九、被告丙○○之辯解不足採之理由：
    (一)除證人吳東明上開證詞直指被告丙○○知情且負責決策外
      ，證人蘇美玲於84年3 月18日調查站調查時亦證稱：「上
      班日每日9 點左右襄理黃明和會以便條紙列出需自何帳戶
      取款再轉帳至何處之清單交予我，我即根據該清單填寫資
      金轉撥表呈襄理黃明和、總經理王鍚玉核章後，我即赴銀
      行辦理轉帳工作」，同案被告甲○○、乙○○亦一再陳稱
      ：公司一直都是由第一代即父親及叔叔丙○○負責等語，
      證人趙英助於原審審理時亦證稱：「數、單價是老闆決定
      ，業務客戶是業務員送老闆決定，丙○○決定最多」（見
      原審卷(一)第86頁反面）、證人李天賜於調查局調查時證稱
      ：我依王文貴、丙○○、乙○○之指示通知客戶將貨款存
      入（見調查卷第59頁反面）、證人顏宏文證稱：「公司實
      際負責人是王文貴、丙○○，我們只要找到任何1 人就可
      決定」、「報告給總經理丙○○看」等語（見檢卷第175
      頁反面、原審卷(一)第221 頁反面），而被告丙○○於偵查
      中亦自承公司決策、人事任免至股票上市等，其亦均可作
      決定等語（參偵卷第136 頁）；由上可知被告丙○○在公
      司擔任決策之角色，且實際負責業務。
    (二)惠勝實業公司是家族企業，被告丙○○是家族企業之第一
      代等節，被告丙○○並不否認，同案被告王文貴、甲○○
      、乙○○及公司內之員工亦均為同樣之證述，且依公司法
      所規定之組織架構，總經理是負責公司經營之人，而被告
      丙○○在惠勝實業公司內即擔任總經理之職，若被告玉錫
      玉在公司不負責任何業務，或如被告丙○○所述：因照顧
      其子之故而無法到公司上班等語為實在，家族大可安排其
      於其他關係企業擔任閒缺坐領乾薪，而非安排其在家族企
      業中最重要之惠勝實業公司內擔任應負實責之總經理職位
      ，是其辯稱其只是掛名總經理云云顯不實在。
    (三)卷附之惠勝實業公司79、80年間內部簽呈、公告（見上重
      訴卷(二)第88至131 頁）、使用股東印鑑申請書、公司印章
      攜出使用申請單（見上重訴卷第137 頁反面起至139 頁）
      上均有被告丙○○之「Ｗ」的簽名；另查卷附之葉敏正製
      作之股權報告（見上重訴卷第139 頁反面）由葉敏正擬具
      後，逕行呈送被告丙○○，足認被告丙○○在惠勝實業公
      司掌握實權。
    (四)證人蘇美玲於84年3月18日調查局調查時雖證稱：總經理
      王鍚玉平日甚少在公司，其業務由副總經理乙○○代理，
      乙○○若亦不在時，由甲○○代理，若甲○○不在，由總
      務經理葉敏正代理等語；惟除證人蘇美玲陳稱被告丙○○
      很少在公司外，公司之其他員工均未為上開證述，是自難
      以證人蘇美玲之上開證詞遽為對被告丙○○有利之認定。
    (五)至證人趙英助於本院93年8 月25日審理時結證：「我不清
      楚被告丙○○有無參與本案製作假帳，虛增營業額。」等
      語（見本院卷(一)第213 頁），然證人趙英助於調查站時已
      將惠勝公司大宗買賣之整個過程證述甚詳，其對於被告丙
      ○○有否參與本案之製作假帳及虛增營業額之事，豈有不
      清楚之理，可見其於本院前審之證詞，應係事後迴護被告
      之詞，不足採信。
  十、被告乙○○辯解不足採信之理由：
    (一)證人即總經理室經理王玉崑於調查局調查時謂：財務部由
      黃明和直接向老闆們負責，實際上負責人是乙○○，黃明
      和每天要作資金運用預計表向乙○○報告，乙○○再據會
      計部統計之資料指示黃明和和蘇美玲向銀行調度筆數及資
      金等語（見調查局第81至82頁），證人王玉崑係總經理室
      之經理，層級相當高，其所述之被告乙○○參與情節又相
      當詳細，其與被告乙○○間復無仇恨，再佐以前開證人吳
      東明於調查局之證詞，可知被告乙○○確有參與且負責其
      中部分犯行，是被告乙○○辯稱不知情等語不足採信。
    (二)被告乙○○係惠勝實業公司副總經理一節，被告乙○○並
      不否認，而副總經理於公司法所規定之組織架構內，亦屬
      實際負責公司業務之決策及執行人員，且被告乙○○為惠
      勝實業公司家族企業第二代之成員，其於家族中其他關係
      企業並未另佔有其他實缺，則其確有於惠勝實業公司上班
      ，且因家族企業之故而負責決策之規劃及執行，堪以認定
      。
    (三)王文貴於本院前審審理中雖證述稱：「乙○○是在惠勝實
      業擔任副總經理，只承辦一般業務，未經手股票上市事，
      也非決策者，公文是王鍚玉、王鍚珍、顏宏文處理的。」
      、「（股票增資案甲○○、乙○○有無在公文上簽過字？
      ）沒有，都沒有他們簽名。」、「（證人出納蘇美玲都說
      你兒子乙○○、甲○○有核章？）這是一般行政事項，增
      資案他們不會蓋章，她在同時也講說是填給總經理王鍚玉
      核章的。」（見本院上重訴卷89年6 月10日訊問筆錄），
      然王文貴所述已與證人王玉崑、吳東明上開所述不符，亦
      與公司法所定之組織架構，經理權能不符，且依一般經驗
      法則，被告乙○○為該家族第二代之成員，而該家族第二
      代成員中，除被告甲○○任監察人外，僅有被告乙○○1
      人有在惠勝實業公司掛名任職，實難認被告乙○○於該公
      司內係掛虛名不負實權，王文貴所言實與經驗法則相悖，
      堪認其係因被告乙○○與之為父子關係，而為迴護之詞，
      此部分之陳述要無可採。至於查扣之公文內雖沒有被告乙
      ○○之簽名，然扣案之物並非公司全部之文件，自難因此
      而認被告乙○○不知情、未參與。
  十一、本院認王錫珍不知情之理由；
    (一)證人吳東明於調查局作證時謂：高雄公司業務由丙○○負
      責並核樟，王錫珍在公司股票上市前很少至公司等語，是
      王錫珍稱伊不負責惠勝實業公司業務一節堪以採信。
    (二)王文貴、丙○○雖舉聯絡單謂：惠勝實業公司一切業務均
      由王錫珍所為，且所有公司印章亦由王錫珍保管等語，然
      觀諸王文貴、丙○○所提出之王錫珍有簽名之聯絡單，時
      間係在有虛墊營業績效後之80年11月20日、26日及81年3
      月11日等時日所為，惟惠勝實業公司係於81年3 月1 日向
      有關機關申請上市，足證王錫珍開始參與公司經營已在公
      司申請股票公開上市案尾聲之際，王錫珍是否能於此時全
      盤掌握上開違法情事，並同意而參與實令人懷疑？更何況
      該時日又係其兄弟間已生瑕隙後所為，是時王錫珍已身居
      眾矢之的，其他兄弟根本不可能告訴他公司作假帳之實情
      。是自難以王錫珍有於聯絡單上簽名，即認王錫珍知情。
      至於王錫珍是否為本案之秘密證人，本院依卷內資料無從
      得知，原審判決王錫珍無罪係因原審判決書所載之理由，
      故被告及其選任辯護人懷疑王錫珍是因具秘密證人之身份
      而被判決無罪，要屬渠等之臆測之辭，附此敘明。
丁、綜上所述，惠勝實業公司之虛墊抬高營業績效，以達到股票
    公開上市目的，是出之於財務營業經理階層以至於主管決策
    階層間所為之合意性行為，從訂購進貨之採購程序、銷貨製
    單、款項匯入轉出等一系列之整體過程所為不可分割之虛列
    墊高交易單價價格作業，進以達到第一類股票上市標準之犯
    行，要甚明顯，不生疑義，是被告丙○○、乙○○與均經判
    刑確定之王文貴、黃明和、林文保、劉建欽、顏宏文等均明
    悉澄達公司實際上無營業，從訂單、出貨單、運輸日報、傳
    票、發票、繳款單、帳款沖抵單等一系列之程序，將惠勝公
    司出售予客戶之大宗物資所得款項，匯入其實質上並無營業
    行為之關係企業即澄達公司，其後抬高銷售單價價格，其間
    所生差額，則以該公司及關係企業公司名義向各行庫申貸借
    款（包括中國農民銀行、第一商業銀行、華南銀行、彰化銀
    行、臺北銀行、高雄市銀行、中國國際商業銀行，其中以向
    第一商業銀行所申請借貸金額最高（達2 億餘元），且以大
    宗貨物之進口融資額最高，均見惠勝實業公司80年10月4 日
    稽核報告書所記載）後，以該申貸款項數額，作為補足墊高
    營業款項之差額匯入惠勝實業公司，以達到惠勝實業公司優
    良營業實績，因就該公司財務結構、償債能力、企業經營獲
    利率觀之，其等間係以申貸借款，入款沖帳、匯入轉出等週
    而復始之方式所為虛增營業額之事實，要屬明顯，否則，又
    何須將鉅額資金抑注於無營業人員及相關業務之澄達公司，
    雖判刑確定共同被告王文貴辯稱係勝王公司之負責人，其指
    示原審同案被告李天賜將貨款匯至澄達公司係基於本身職掌
    ，然澄達公司係王錫珍任董事長，且又明知為無營業之公司
    （即被告丙○○供稱為取得進口配額之空殼子），又為何要
    將勝王公司所應取得之貨款匯入澄達公司，顯已自暴其從關
    係企業抑注資金而後為虛墊業務績效之犯行（被告等不否認
    有款項匯入澄達公司，僅稱不無可能係客戶之貨款云云，見
    88年1 月16日王文貴等庭呈辯護狀。），故公司業務往來，
    應無須多此一舉，其等否認該資金之流向，並稱是否再全數
    匯入惠勝公司等，如先匯入澄達公司再匯入惠勝公司，亦僅
    係惠勝公司之自有資金回收，均係飾卸，無從自圓；況且，
    若係在彼此交易相對人間逕行抬高價格則買受人又有多數人
    ，更容易滋生瑕端，是其等唯有採間接迂迴方式為之，不生
    捨易求難之問題，且更屬掩飾犯行之手段方式，被告丙○○
    、乙○○等否認上情，要為卸責之詞，均非可採。
    本件事證明確，被告等犯行，均堪認定。
戊、論罪法條：
  一、被告等行為後，證券交易法於民國93年4 月28日修正公布
      ，其第171 條規定：「有下列情事之一者，處3 年以上10
      年以下有期徒刑，得併科新臺幣1 千萬元以上2 億元以下
      罰金：一、違反第20條第1 項、第2 項、第155 條第1 項
      、第2 項或第157 條之1 第1 項之規定者‧‧‧」，第17
      4 條第1 項第5 款規定：「有下列情事之一者，處1 年以
      上7 年以下有期徒刑，得併科新臺幣2 千萬元以下罰金：
      五、發行人、公開收購人、證券商、證券商同業公會、證
      券交易所或第18條所定之事業，於依法或主管機關基於法
      律所發布之命令規定之帳簿、表冊、傳票、財務報告或其
      他有關業務文件之內容有虛偽之記載者」，是以被告等行
      為後，證券交易法第171 條部分，於89年7 月19日及93年
      4 月28日修正公布；證券交易法第174 條則分別於89年7
      月19日、91年2 月6 日及93年4 月28日修正公佈，新舊法
      （及中間法）比較結果，均較修正前分別所規定之7 年以
      下有期徒刑及5 年以下有期徒刑為重，依刑法第2 條第1
      項但書規定，應適用修正前即77年1 月29日公布之證券交
      易法第171 條、第174 條第1 項第1 款論處。
  二、查被告丙○○、乙○○分別為惠勝實業公司總經理、副總
      經理，與判刑確定之公司負責人王文貴等人，共同所為重
      大虛增營業額之非常規性交易行為，足使投資大眾對該公
      司之股票客觀價值及買進賣出之價額，有所誤認其公司財
      務結構嚴密與否及營業績效良窳之真實性，於投資大眾及
      股東之權益，難謂無損害之虞，渠等違反證券交易法第20
      條第1 項有價證券之募集、發行，不得有虛偽詐欺及其他
      足以致人誤信行為之規定，被告丙○○、乙○○等所為，
      應依修正前（即行為時77年1 月12日修正公佈）證券交易
      法第171 條論處。被告丙○○等2 人與公司負責人王文貴
      等人，製作不實統一發票，據以記入帳冊，虛列應收帳款
      ，浮增營業額及盈餘，明知此等屬於虛偽事項之業務上文
      書，而將此虛假之業務上文書原始憑證等供為呈交主管機
      關查核之行為，係犯修正前（即行為時77年1 月12日修正
      公佈）證券交易法第174 條第1 項第5 款之於帳冊虛偽記
      載罪，雖同時符合刑法第215 條之業務登載不實罪，及修
      正前商業會計法第66條第1 款之以明知不實之事項而記入
      帳冊罪，然均規範處罰同一之登載不實行為，侵害1 個法
      益，屬於法規競合，依特別法優於普通法之原則，自應優
      先適用修正前證券交易法第174 條第1 項第5 款論處（最
      高法院91年台上字第3434號判決參照），公訴人認被告2
      人等所為係犯刑法第215 條、修正前商業會計法第66條第
      1 款之罪，容有誤會。被告等盜刻營業部營業員李天賜印
      章，蓋於偽造之繳款及帳款沖抵單，完成營業部營業員李
      天賜名義製作假帳私文書，持之輸入資訊室電腦存檔，足
      以生損害於李天賜，被告2 人等該部分所為，係犯刑法第
      216 條、第210 條之行使偽造私文書罪。被告2 人等盜刻
      印章、印文之行為，係偽造私文書之階段行為，及其等偽
      造私文書之低度行為為其等之後行使私文書之高度行為所
      吸收，均不另論罪，公訴人認係犯刑法第217 條之罪，亦
      有誤會。被告丙○○、乙○○與判刑確定之王文貴、黃明
      和、林文保、劉建欽、顏宏文彼此間，互有犯意聯絡及行
      為分擔，均為共同正犯。其等間利用李天賜、吳東明、葉
      雅鳳、趙英助等並無期待其不為各該違法行為之犯行，及
      利用不知情總務人員暨刻印業者盜刻印章之行為，均屬間
      接正犯。被告2 人等先後多次所犯行使偽造私文書罪及於
      帳冊虛偽登載犯行，時間緊接，所犯罪名分別相同，顯係
      分別基於概括犯意反覆為之，應均依連續犯規定，各論以
      一罪。然被告2 人等觸犯前揭證券交易法第171 條之犯行
      ，係被告2 人等為達公司股票公開上市之目的所為整體性
      詐偽犯行，行為僅係單一繼續性手段，（按：即達成上市
      目的的繼續性業務目的，而達一定之特定目的。）此一部
      分並無論以連續犯之法律上理由。被告2 人等所犯修正前
      證券交易法第171 條、第174 條第1 項第5 款及刑法第21
      6 條、第210 條各罪間，互具方法、結果之牽連關係，應
      依刑法第55條規定，從一重之修正前證券交易法第171 條
      規定處斷。
  二、至公訴人認被告2 人等將內容不實財務帳冊憑證，持交財
      政部證券管理委員會審查，另犯刑法第214 條之使公務員
      登載不實罪嫌云云。惟按本條所謂使公務員登載不實事項
      於公文書罪，須一經他人聲明或申請，公務員即有登載之
      義務，並依其聲明或申請予以登載，而屬不實事項，始足
      構成，若其所為聲明或申報，公務員尚須為實質審查，以
      判斷其真實與否，始為一定之記載者，即非本罪所稱之使
      公務員登載不實（見最高法院73年台上字第1710號判例）
      ，查依證券交易法第39條規定，證券管理委員會審查公司
      發行人所申報之財務報告、其他參考或報告資料，發現有
      不符合法令規定事項，除得以命令糾正外，並得依該法處
      罰，顯見證券管理委員會對被告等所申報惠勝實業公司財
      務帳冊，及相關報告資料，有實質審查權，被告2 人等所
      為自不成立刑法第214 條之使公務員登載不實罪。
  三、公訴人雖認被告涉有商業會計法第19條、第62條之罪，惟
      上開條文，均非刑罰處罰之規定，是公訴人就此部分之記
      載，尚有違誤，附此敘明。
己、不另為無罪諭知部分：
  一、公訴人認被告等另觸犯刑法第342 條之背信罪一節。經查
      ：刑法上背信罪之成立，係以為他人處理事務而為違背其
      任務者方始構成，本件被告丙○○、乙○○所犯如上行為
      ，係作為公司股票公開上市○○○○○段而已，尚與為他
      人處理事務者有間，因之，該等行為難認符合背信罪之構
      成要件，因公訴人認此等部份（背信及使公務員登載不實
      ）與上開有罪部分，有牽連犯裁判上一罪之關係，自毋庸
      另為無罪之諭知。
  二、公訴意旨另以：被告丙○○等人復指使不知情之總務盜刻
      營業部經理陳金鎗、營業員阮秀靜印章蓋於偽造之繳款及
      帳款沖抵單，完成假帳之製作，並將之輸入資訊室電腦存
      檔，有犯刑法第217 條盜刻印章罪、第216 條、第210 條
      之行使偽造私文書罪云云。公訴人認被告等有此部份犯行
      ，無非係以證人吳東明於調查站所述：「自繳款單中，營
      業課經理陳金鎗、營業員阮秀靜之印章中亦可分辨，陳金
      鎗、阮秀靜之印章較實際印章為大者，即為虛假。」等語
      為論據。惟按犯罪事實應依證據認定之，無證據不得認定
      其犯罪事實，為刑事訴訟法第154 條第2 項定有明文。經
      查扣押證物中阮秀靜、陳金鎗2人 之印章確曾蓋於偽造之
      繳款及帳款沖抵單，惟該等印章之印文與阮秀靜、陳金鎗
      蓋於其他單據之印文相較，並無發現有何不符之處，且上
      情亦未經陳金鎗、阮秀靜2 人之指述以證，此外，又查無
      積極證據足資證明被告丙○○等人有向陳金鎗、阮秀靜2
      人盜取印章蓋於上揭文書上之情事。則按繳款及帳款沖抵
      單之製作係營業員李天賜之職務範圍內，而被告丙○○等
      人偽造填具不實內容之繳款及帳款沖抵單後，為完成作帳
      程序，則使不知情之阮秀靜、陳金鎗2 人誤認該繳款及帳
      款沖抵單為真正，而將其職章蓋於上開文書上，則屬上述
      偽造繳款及帳款沖抵單行為之一部分，因此既無證據證明
      被告等有盜刻陳金鎗、阮秀靜2 人之印章蓋於偽造之繳款
      及帳款沖抵單，完成假帳之製作，並將之輸入資訊室電腦
      存檔之犯行，該部分原應為被告2 人等無罪之諭知，然公
      訴人認與前開論罪之刑法第216 條、第210 條之行使偽造
      私文書罪間，有連續犯之裁判上一罪關係，故本院對此不
      另為無罪之諭知。
  三、公訴意旨又以：被告等人於民國（下同）78年至80年度等
      3 年度內，明知惠勝實業公司於各該年度之獲利能力，尚
      未達到台灣證券交易所股份有限公司有價證券上市審查準
      則第3 條第1 項第2 款第1 至第3 目第1 類股上市標準，
      竟為使符合上述第一類股票上市標準，而共同基於製作假
      帳提高銷貨單價、虛增營業數額及盈餘方式之概括犯意聯
      絡及行為之分擔，連續於79年起至81年10月1 日股票公開
      上市前，先推由林文保指示基層下屬會計人員吳東明、趙
      英助、葉雅鳳以作假帳方式，依大宗物資之時價、成分，
      訂定年度虛增總額，並報決策人員（王文貴、丙○○、乙
      ○○、甲○○）核可同意，並由林文保選擇作價物品及虛
      增單價，並分別諭示吳東明負責製作「混合飼料、黃豆粉
      、漁粉及油類等產品」之假帳，其方式係利用不知情客戶
      徐旭輝、李天佑、楊麗花及其他等多人名義，將其實際訂
      貨過程等之一系列單據全數抽換，易以提高單價之假訂單
      、對帳清單、傳票、繳款及帳款沖抵單（部分由黃明和提
      供）云云。公訴人認大宗物資以外由吳東明負責製作混合
      飼料、黃豆粉、漁粉及油類等產品部分亦有假帳之情形，
      無非係以證人吳東明於調查站中證述其負責惠勝公司有關
      混合飼料、黃豆粉及油類方面之假帳製作等語為論據。惟
      查：本件前開證人吳東明所證述，均係大宗物資之買賣過
      程中，如何作假帳、偽造單據、虛增營業額部分，且就扣
      押證物亦僅足證大宗飼料之單價確經虛增，因此，證人吳
      東明除證人林文保決定要製作多少金額之假帳後，則與趙
      英助評估當時大宗物資之時價及成本，訂定虛增之出售價
      格，並選定客戶後，由趙英助指示葉雅鳳執行外，證人吳
      東明又無法一一具體指出其製作混合飼料、黃豆粉、漁粉
      及油類部分之假帳，於無其他積極證據佐證下，自不得遽
      認被告2 人等亦有此部分之犯行，然公訴人認此部分與前
      開論罪科刑部分有裁判上一罪關係，故本院對此不另為無
      罪之判決。
己、被告丙○○、乙○○量刑及沒收之依據：
  一、爰審酌被告丙○○、乙○○犯罪之動機、目的、手段方式
      ，與於該公司組織成員間之權利、責任及職務劃分，為汲
      汲於達到公司股票公開上市為目的，竟不思循序漸進，本
      諸公司地理位置之便，就競爭優勢之地利，全盤從產業環
      境面、公司營運、生產技術，審慎就銷售業務妥適預測評
      估，以拓展業務行銷市場等多方位之規劃，並健全公司組
      織及控管效能之結構面，作好產銷調節，降低成本，獲取
      較佳之銷售價格，以增進市場價格競爭力，進而穩定提昇
      並嚴密公司財務結構，及確保公司財務面的穩健，反利用
      與本身公司業務，並無實質交易行為之關係企業澄達貿易
      股份有限公司，本於控制性公司之財務及業務主導權採取
      三角移轉作帳方式，墊高自身營業數額之非營業常規，所
      為將影響公司股東及投資大眾對此不可預測之風險無從作
      有效評估，並持此不實之業績事項之業務上文書，持憑交
      主管機關審核，為達上市標準所用之方式及影響社會層面
      ，暨其等間犯罪後又相互推諉卸責，並該公司股票公開上
      市後股價波動尚稱穩定等一切情狀，各量處有期徒刑1 年
      2 月。又被告丙○○、乙○○等，上均未受有期徒刑以上
      刑之宣告，有本院被告前案紀錄表可稽，其等經此偵審程
      序，當知惕礪，應無再犯之虞，本院因認其等所受宣告之
      刑，以暫不執行為適當，仍分別諭知緩刑4 年，以啟自新
      。
  二、扣案之如事實欄之證物，分別於各該年度內，經製作完竣
      後，已歸為該惠勝實業公司營業上之帳冊，本於法人與自
      然人人格個別、權益互殊之原則，其屬單獨個別法人所有
      ，非為共同被告等所有，爰不為沒收之宣告。惟偽造之繳
      款及帳款沖抵單內營業員李天賜之印文，應依刑法第219
      條規定，不問屬於犯人與否，宣告沒收之。另扣案之唐雅
      禎製作之日曆記項、葉雅鳳製作之會計內帳各陸冊，為該
      2 女所私人製作，並非犯罪所用，僅係足資證明犯罪之證
      物，並非此部份被告供犯罪所用或所得之物，亦非歸屬該
      惠勝實業公司所有，亦不得宣告沒收。又偽造之營業部營
      業員李天賜之印章1 枚，雖未據扣案，仍應依刑法第219
      條規定，宣告沒收。
參、被告甲○○無罪部分：
一、公訴意旨略謂：被告甲○○係惠勝實業公司之監察人，與王
    文貴、丙○○、乙○○等人均為公司營運決策人員，其明知
    惠勝實業公司獲利能力未達台灣證券交易所股份有限公司有
    價證券上市審查準則第3 條第1 項第2 款第1 至第3 目第一
    類股上市標準，竟為使符合上述第1 類股票上市標準，而共
    同基於製作假帳提高銷貨單價、虛增營業數額及盈餘方式之
    概括犯意聯絡及行為之分擔，連續於79年起至81年10月1 日
    股票公開上市前，先推由林文保指示基層下屬會計人員吳東
    明、趙英助、葉雅鳳以作假帳方式，依大宗物資之時價、成
    分，訂定年度虛增總額，並報決策人員（王文貴、丙○○、
    乙○○、甲○○）核可同意，並由林文保選擇作價物品及虛
    增單價，並分別由吳東明負責製作混合飼料、黃豆粉、漁粉
    及油類等產品之假帳，趙英助、葉雅鳳負責大宗物資部分之
    製作，其方式係利用不知情客戶徐旭輝、李天佑、楊麗花及
    其他等多人名義，將其實際訂貨過程等之一系列單據全數抽
    換，易以提高單價之假訂單、對帳清單、傳票、繳款及帳款
    沖抵單（部分由黃明和提供），因認被告甲○○亦犯有證券
    交易法第20條、第171 條、第174 條、刑法第342 條、第21
    6 條、第210 條、第214 條、第215 條、第217 條等罪嫌云
    云（公訴人另贅引商業會計法第19條、第62條）。
二、公訴人認被告甲○○涉有上開犯行，無非以證人吳東明、蘇
    美玲、唐雅禎等人於調查局調查時之陳述為其論據。訊據上
    訴人即被告（下稱被告）甲○○固供承有擔任惠勝實業公司
    監察人之事實，惟堅詞否認有何上開之犯行，辯稱：我僅擔
    任公司監察人，監察公司之月報表，損益表，資產負債表等
    ，惠勝實業公司業務實際上由家父及2 位叔叔（按：即丙○
    ○、王錫珍）負責，我不負責公司業務之經營決策，監察人
    依法固負有查核帳冊之責，該帳冊不惟經公司會計部門核對
    無訛，更經會計師查核屬實，因此，查帳時，均已經極為完
    整，各項憑證，均確實無誤，帳冊中無從發現有無虛增營業
    額之情事，平日僅負責惠勝畜牧之業務，並不參與惠勝實業
    之業務，對惠勝實業公司製作假帳浮報營業額之事，並無明
    知，亦未參與，應無不法之可言等語。
三、經查：
  (一)依公司法第218 條之規定，監察人之職務為：監督公司業務
    之執行，並得隨時調查公司業務及財務狀況，查核簿冊文件
    ，是監察人固負有查核帳冊之職責，然其係本於監督之地位
    ，要與經理人係執行業務之角色不同；故證人唐雅禎於調查
    局調查時證稱；每日上午一定要製作現金收付日報表，交王
    錫珍、丙○○、乙○○、甲○○審核等語，應認被告甲○○
    係本於其監察人之地位，依公司法之相關規定，逐日審核現
    金收付日報表，尚難據此推論其係參與公司決策，並握有實
    權之人。
  (二)被告甲○○係家族企業之第二代人士，對此被告甲○○並不
    爭執；又被告甲○○除於惠勝實業公司擔任監察人外，另於
    惠勝畜牧公司擔任副總經理之職務，負責惠勝畜牧公司之業
    務執行，此可從卷附之惠勝畜牧公司轉帳傳票、銷售明細表
    、結帳統計表、進庫入帳單等業務、會計、財務方面之文書
    資料上均有被告甲○○之核章可證（見上重訴卷(二)第150 至
    323 頁），該家族既已安插被告甲○○於惠勝畜牧公司內擔
    任副總經理之職，且實際負責業務之執行，則家族再於惠勝
    實業公司內授與監察人之名義，衡情應只是授與頭銜而已；
    且家族若有交付實權，或委由被告甲○○執行業務之意，應
    會以經理人之名義授權其行使業務，不可能以監察人之名義
    委其執行業務，是被告甲○○稱伊於惠勝實業公司僅負責審
    核，不負責業務之執行等語堪以認定。
  (三)證人蘇美玲於調查局調查時雖證稱：我公文一般是先找丙○
    ○，丙○○不在就找乙○○，乙○○不在就找甲○○等語；
    然證人蘇美玲係惠勝實業公司之出納，其所承辦之業務為最
    基層之出納業務，衡情其所能處理之公文亦與公司決策無關
    ，則其轉呈予被告甲○○處理之公文應係公司決策以外之一
    般性公文。而證人林文保亦證稱：繳款單和對帳清單數目不
    足時，以客戶欠收款入帳處理後，我再依公司規定向上呈報
    處理，而公司如何處理我不清楚，依公司職權，我的主管包
    括副總經理乙○○、總經理丙○○、董事長王文貴等語，可
    證關於上開虛增營業額之相關帳務資料，林文保並未轉呈給
    被告甲○○審核處理，被告甲○○既未於本案有關之帳務資
    料內核章，僅於一般性之公文中核章，要難因其有時代理乙
    ○○即謂其於公司內掌有實權，負責決策；是尚難以證人蘇
    美玲之上開陳述，遽認被告甲○○亦知情參與。
  (四)證人吳東明雖證述被告甲○○知情參與等語，然證人吳東明
    僅陳述被告甲○○有參與，對於被告甲○○究竟分擔何部分
    之犯行則未詳述，其他同案被告及證人除證人蘇美玲、唐雅
    禎外，亦均未述及被告甲○○有於公司內執行業務，而證人
    蘇美玲、唐美禎所述不足以認定被告甲○○犯行，亦已說明
    如上，則自難以證人吳東明之調查局陳述，逕認被告甲○○
    知情參與。
  (五)證人李天賜於原審審理時雖謂：甲○○是公司老闆，他負責
    何業務我不知道，他指揮監督我的業務等語（見原審卷(一)第
    220 頁反面），然證人李天賜既稱不知被告甲○○負責何業
    務，復謂被告甲○○指揮監督其業務，證人李天賜所言已前
    後矛盾，不可採信。
  (六)綜上所述，證人吳東明、蘇美玲、唐雅禎之上開證述均不明
    確，而證人李天賜之證詞則有矛盾之處，均難採為對被告甲
    ○○不利之證據；此外，復查無其他積極證據足資證明被告
    甲○○有何上開犯行，被告甲○○犯罪自屬不能證明，應為
    無罪之諭知。
肆、原判決關於被告丙○○、乙○○、甲○○部分應予撤銷之理
    由：
一、被告丙○○、乙○○等行為後，所犯證券交易法部分已經修
    正公布施行，有新、舊法比較之問題，原判決未及比較適用
    ，容有未合。
二、被告丙○○、乙○○經營惠勝實業公司自79年起至81年7 月
    13日核准股票公開上市時止，自本公司及勝王貿易、惠勝畜
    牧、澄達貿易、高苗企業、勝利鐵路承攬運輸、惠勝油廠等
    公司，暨個人「丙○○」、「王錫珍」、「王文貴」帳戶調
    撥資金虛增營業額之用，合計僅為8,345 萬5,757 元，已如
    上述，原判決認定金額合計2 億3,256 萬3 千元，亦有未合
    。
三、原判決對於被告丙○○、乙○○等虛增營業額之對象及虛增
    之金額均未加以釐清、比對，遽以財政部證券管理委員會函
    覆移送機關所附虛增營業額明細表為據，亦有未洽。
四、被告丙○○、乙○○等並未盜刻營業部經理陳金鎗、營業員
    阮秀靜之印章，原判決認被告2 人等有盜刻，猶有未洽。
五、被告丙○○、乙○○等製作不實統一發票，據以記入帳冊，
    虛列應收帳款，浮增營業額及盈餘，明知此等屬於虛偽事項
    之業務上文書，而將此虛假之業務上文書原始憑證等供為呈
    交主管機關查核之行為，係犯修正前證券交易法第174 條第
    1 項第5 款之於帳冊虛偽記載罪，雖同時符合刑法第215 條
    之業務登載不實罪，及修正前商業會計法第66條第1 款之以
    明知不實之事項而記入帳冊罪，然均規範處罰同一之登載不
    實行為，侵害一個法益，屬於法規競合，依特別法優於普通
    法之原則，自應優先適用修正前證券交易法第174 條第1 項
    第5 款論處，原判決併論犯刑法第215 條、修正前商業會計
    法第66條第1 款之罪，且認該3 罪間為牽連關係，其適用法
    則自有違誤，尚有未洽。
六、被告甲○○僅於公司內擔任監察人之職位，並未參與公司業
    務之決策及執行，理由詳如上述，原審就此部分亦為有罪之
    判決，自有未合。
七、被告丙○○、乙○○上訴意旨，均仍執上詞，否認犯罪，指
    摘原判決不當，雖均無理由，然原判決既有上開可議之處，
    且被告甲○○否認犯罪提起上訴，為有理由，原原判決自屬
    無可維持，應由本院將原判決關於被告丙○○、甲○○、乙
    ○○部分均予以撤銷改判。
伍、共犯王文貴經本院前審同案判處有期徒刑2 年，緩刑5 年確
    定；黃明和、林文保、劉建欽、顏宏文，經本院前審同案判
    處有期徒刑1 年，均緩刑3 年確定。
據上論斷，應依刑事訴訟法第369 條第1 項前段、第364 條、第
299 條第1 項前段、第301 條第1 項，修正前（即77年1 月29日
公佈）證券交易法第171 條、第174 條第1 項第5 款，刑法第11
條前段、第2 條第1 項但書、第28條、第56條、第216 條、第
210 條、第55條、第74條第1 款、第219 條，判決如主文。
本案經檢察官林應華到庭執行職務。
中　　華　　民　　國　　94　　年　　9 　　月　　14　　日
                  刑事第八庭    審判長法  官  惠光霞
                                      法  官  洪慶鐘
                                      法  官  李淑惠
以上正本證明與原本無異。
如不服本判決應於收受本判決後10日內向本院提出上訴書狀，其
未述上訴理由者，並得於提起上訴後10日內向本院補提理由書
狀（均須按他造當事人之人數附繕本)「 切勿逕送上級法院」。
中　　華　　民　　國　　94　　年　　9 　　月　　14　　日
　　　　　　　　　　　　　　　　　　　書記官  邱麗莉
附錄本判決論罪之法條：
證券交易法第20條第1項：
有價證券之募集、發行或買賣，不得有虛偽、詐欺或其他足致他
人誤信之行為。
證券交易法第171 條：
違反第20條第1項或第155條第1 項、第2 項之規定者，處7 年以
下有期徒刑、拘役或科或併科25萬元以下罰金。
證券交易法第174條第1項第5款：
有左列情事之一者，處5 年以下有期徒刑、拘役或科或併科20萬
元以下罰金：
  五、發行人、證券商、證券商同業公會、證券商交易所或第18
      條所定事業，於依法或主管機關基於法律所發布之命令規
      定之帳簿、表冊、傳票、財務報告或其他有關業務文件之
      內容有虛偽之記載者。
刑法第216 條：
行使第210 條至第215 條之文書者，依偽造、變造文書或登載不
實事項或使登載不實事項之規定處斷。
刑法第210條：
偽造、變造私文書，足以生損害於公眾或他人者，處5 年以下有
期徒刑。
附表一：
七十九年度（法務部調查局台南市調查站扣押物編號２１─６、
２１─８）
┌──┬────┬────┬───┬───┬─────┬───┬───┬─────┐
│編號│原訂單  │新訂單  │訂單  │廠商／│訂單數量  │原單價│新單價│虛增銷售額│
│    │號碼    │號碼    │日期  │相對人│（公斤）  │（元）│（元）│（元）    │
├──┼────┼────┼───┼───┼─────┼───┼───┼─────┤
│1   │E004346 │E004016 │10/20 │立通（│300000    │3.92  │4.95  │309,000   │
│    │        │        │      │即立豐│          │      │      │          │
│    │        │        │      │）    │          │      │      │          │
├──┼────┼────┼───┼───┼─────┼───┼───┼─────┤
│2   │E002450 │E003509 │11/30 │立通（│500000    │4.38  │4.88  │250,000   │
│    │        │        │      │即立豐│          │      │      │          │
│    │        │        │      │）    │          │      │      │          │
├──┼────┼────┼───┼───┼─────┼───┼───┼─────┤
│3   │E002511 │E003512 │12/3  │立通（│500000    │4.40  │4.80  │200,000   │
│    │        │        │      │即立豐│          │      │      │          │
│    │        │        │      │）    │          │      │      │          │
├──┼────┼────┼───┼───┼─────┼───┼───┼─────┤
│4   │E004368 │E004024 │11/3  │萬寶  │190000    │13.10 │23.10 │1,900,000 │
│    │        │        │      │王冠傑│          │      │      │          │
├──┼────┼────┼───┼───┼─────┼───┼───┼─────┤
│5   │E003928 │E004416 │9/5   │萬豐  │200000    │7.93  │8.33  │80,000    │
├──┼────┼────┼───┼───┼─────┼───┼───┼─────┤
│6   │E004471 │E003958 │10/1  │萬豐  │500000    │3.83  │4.95  │560,000   │
├──┼────┼────┼───┼───┼─────┼───┼───┼─────┤
│7   │E004324 │E003997 │10/15 │萬豐  │12000     │8     │8.1   │1,200     │
├──┼────┼────┼───┼───┼─────┼───┼───┼─────┤
│8   │E002430 │E004040 │11/27 │萬豐  │300000    │4.36  │4.89  │159,000   │
├──┼────┼────┼───┼───┼─────┼───┼───┼─────┤
│9   │E002442 │E003501 │11/29 │萬豐  │500000    │4.38  │4.88  │250,000   │
├──┼────┼────┼───┼───┼─────┼───┼───┼─────┤
│10  │E002445 │E003504 │11/30 │萬豐  │500000    │4.38  │4.88  │250,000   │
├──┼────┼────┼───┼───┼─────┼───┼───┼─────┤
│11  │E003749 │E003920 │8/28  │楊世昌│200000    │4.10  │4.49  │78,000    │
├──┼────┼────┼───┼───┼─────┼───┼───┼─────┤
│12  │E004456 │E003929 │9/5   │楊世昌│200000    │3.95  │4.55  │120,000   │
├──┼────┼────┼───┼───┼─────┼───┼───┼─────┤
│13  │E004462 │E003950 │9/19  │楊世昌│100000    │3.90  │4.95  │105,000   │
├──┼────┼────┼───┼───┼─────┼───┼───┼─────┤
│14  │E004481 │E003967 │10/2  │楊世昌│200000    │3.83  │4.95  │224,000   │
├──┼────┼────┼───┼───┼─────┼───┼───┼─────┤
│15  │E004301 │E003973 │10/4  │楊世昌│100000    │3.83  │5.00  │117,000   │
├──┼────┼────┼───┼───┼─────┼───┼───┼─────┤
│16  │E004310 │E003985 │10/9  │楊世昌│500000    │3.88  │4.95  │535,000   │
├──┼────┼────┼───┼───┼─────┼───┼───┼─────┤
│17  │E004320 │E003996 │10/13 │楊世昌│300000    │3.90  │4.95  │315,000   │
├──┼────┼────┼───┼───┼─────┼───┼───┼─────┤
│18  │E004321 │E004003 │10/15 │楊世昌│200000    │3.88  │4.95  │214,000   │
├──┼────┼────┼───┼───┼─────┼───┼───┼─────┤
│19  │E004329 │E004005 │10/16 │楊世昌│200000    │8.10  │8.30  │40,000    │
├──┼────┼────┼───┼───┼─────┼───┼───┼─────┤
│20  │E002444 │E003505 │11/29 │楊世昌│300000    │4.38  │4.88  │150,000   │
├──┼────┼────┼───┼───┼─────┼───┼───┼─────┤
│21  │E003888 │E003727 │8/6   │葉清風│30000     │3.82  │4.00  │5,400     │
├──┼────┼────┼───┼───┼─────┼───┼───┼─────┤
│22  │E004483 │E003969 │10/2  │林寬義│500000    │3.83  │4.95  │560,000   │
├──┼────┼────┼───┼───┼─────┼───┼───┼─────┤
│23  │E002439 │E004048 │11/29 │林寬義│500000    │4.38  │4.88  │250,000   │
├──┼────┼────┼───┼───┼─────┼───┼───┼─────┤
│24  │E004427 │E003935 │9/10  │金益昌│200000    │3.90  │4.60  │140,000   │
├──┼────┼────┼───┼───┼─────┼───┼───┼─────┤
│25  │E004430 │E003937 │9/11  │金益昌│300000    │3.90  │4.60  │210,000   │
├──┼────┼────┼───┼───┼─────┼───┼───┼─────┤
│26  │E004482 │E003968 │10/2  │金益昌│300000    │3.83  │4.95  │336,000   │
├──┼────┼────┼───┼───┼─────┼───┼───┼─────┤
│27  │E004317 │E003993 │10/13 │金益昌│200000    │3.90  │4.95  │210,000   │
├──┼────┼────┼───┼───┼─────┼───┼───┼─────┤
│28  │E004340 │E004011 │10/18 │金益昌│200000    │3.95  │4.95  │200,000   │
├──┼────┼────┼───┼───┼─────┼───┼───┼─────┤
│29  │E004339 │E004010 │10/18 │金益昌│300000    │3.93  │4.93  │300,000   │
├──┼────┼────┼───┼───┼─────┼───┼───┼─────┤
│30  │E004344 │E004014 │10/22 │金益昌│200000    │3.92  │4.92  │200,000   │
├──┼────┼────┼───┼───┼─────┼───┼───┼─────┤
│31  │E002431 │E004041 │11/27 │金益昌│500000    │4.37  │4.90  │265,000   │
├──┼────┼────┼───┼───┼─────┼───┼───┼─────┤
│32  │E002509 │E003511 │12/1  │金益昌│500000    │4.40  │4.90  │250,000   │
├──┼────┼────┼───┼───┼─────┼───┼───┼─────┤
│33  │E003889 │E003728 │8/7   │高正  │150000    │3.83  │4.00  │25,500    │
├──┼────┼────┼───┼───┼─────┼───┼───┼─────┤
│34  │E003933 │E004424 │9/10  │高正  │100000    │3.90  │4.60  │70,000    │
├──┼────┼────┼───┼───┼─────┼───┼───┼─────┤
│35  │E003942 │E004435 │9/12  │高正  │100000    │3.90  │4.70  │80,000    │
├──┼────┼────┼───┼───┼─────┼───┼───┼─────┤
│36  │E003974 │E004302 │10/4  │高正  │500000    │3.83  │5.00  │585,000   │
├──┼────┼────┼───┼───┼─────┼───┼───┼─────┤
│37  │E003982 │E004307 │10/8  │高正  │400000    │3.88  │4.95  │428,000   │
├──┼────┼────┼───┼───┼─────┼───┼───┼─────┤
│38  │E004029 │E002410 │11/21 │高正  │510000    │4.15  │4.95  │408,000   │
├──┼────┼────┼───┼───┼─────┼───┼───┼─────┤
│39  │E004043 │E002433 │11/27 │高正  │500000    │4.37  │4.88  │255,000   │
├──┼────┼────┼───┼───┼─────┼───┼───┼─────┤
│40  │E004049 │E002440 │11/29 │高正  │300000    │4.38  │4.88  │150,000   │
├──┼────┼────┼───┼───┼─────┼───┼───┼─────┤
│41  │E003890 │E003729 │8/7   │和泰  │150000    │3.83  │4.00  │25,500    │
├──┼────┼────┼───┼───┼─────┼───┼───┼─────┤
│42  │E003892 │E003730 │8/8   │和泰  │200000    │7.35  │7.50  │30,000    │
├──┼────┼────┼───┼───┼─────┼───┼───┼─────┤
│43  │E003922 │E004415 │9/1   │和泰  │0000000   │7.90  │8.30  │400,000   │
├──┼────┼────┼───┼───┼─────┼───┼───┼─────┤
│44  │E003959 │E004473 │10/1  │和泰  │500000    │3.83  │4.95  │560,000   │
├──┼────┼────┼───┼───┼─────┼───┼───┼─────┤
│45  │E003992 │E004316 │10/13 │和泰  │300000    │3.88  │4.95  │321,000   │
├──┼────┼────┼───┼───┼─────┼───┼───┼─────┤
│46  │E004001 │E004323 │10/15 │和泰  │500000    │3.88  │4.95  │535,000   │
├──┼────┼────┼───┼───┼─────┼───┼───┼─────┤
│47  │E004006 │E004330 │10/16 │和泰  │100000    │8.10  │8.40  │30,000    │
├──┼────┼────┼───┼───┼─────┼───┼───┼─────┤
│48  │E004033 │E002424 │11/23 │和泰  │0000000   │4.30  │4.90  │600,000   │
├──┼────┼────┼───┼───┼─────┼───┼───┼─────┤
│49  │E004037 │E002428 │11/26 │和泰  │0000000   │4.32  │4.90  │580,000   │
├──┼────┼────┼───┼───┼─────┼───┼───┼─────┤
│50  │E003895 │E003733 │8/8   │台聯  │100000    │3.83  │4.00  │17,000    │
├──┼────┼────┼───┼───┼─────┼───┼───┼─────┤
│51  │E003921 │E004410 │8/30  │台聯  │100000    │4.05  │4.50  │45,000    │
├──┼────┼────┼───┼───┼─────┼───┼───┼─────┤
│52  │E003925 │E004454 │9/3   │台聯  │100000    │4.00  │4.50  │50,000    │
├──┼────┼────┼───┼───┼─────┼───┼───┼─────┤
│53  │E003941 │E004434 │9/11  │台聯  │200000    │3.90  │4.60  │140,000   │
├──┼────┼────┼───┼───┼─────┼───┼───┼─────┤
│54  │E003962 │E004476 │10/1  │台聯  │100000    │3.83  │4.95  │112,000   │
├──┼────┼────┼───┼───┼─────┼───┼───┼─────┤
│55  │E004045 │E002435 │11/27 │台聯  │300000    │4.37  │4.93  │168,000   │
├──┼────┼────┼───┼───┼─────┼───┼───┼─────┤
│56  │E003513 │E002512 │12/3  │台聯  │300000    │4.40  │4.80  │120,000   │
├──┼────┼────┼───┼───┼─────┼───┼───┼─────┤
│57  │E003894 │E003732 │8/8   │蘇進源│12000     │3.85  │4.00  │1,800     │
├──┼────┼────┼───┼───┼─────┼───┼───┼─────┤
│58  │E004004 │E004328 │10/15 │蘇進源│60000     │16    │26    │600,000   │
├──┼────┼────┼───┼───┼─────┼───┼───┼─────┤
│59  │E003507 │E002448 │11/30 │蘇進源│500000    │4.38  │4.88  │250,000   │
├──┼────┼────┼───┼───┼─────┼───┼───┼─────┤
│60  │E003936 │E004428 │11/9  │劉美玉│500000    │3.90  │4.60  │350,000   │
├──┼────┼────┼───┼───┼─────┼───┼───┼─────┤
│61  │E003887 │E003726 │8/6   │鄭順發│500000    │3.85  │4.00  │75,000    │
├──┼────┼────┼───┼───┼─────┼───┼───┼─────┤
│62  │E003917 │E003745 │8/28  │鄭順發│500000    │4.10  │4.49  │195,000   │
├──┼────┼────┼───┼───┼─────┼───┼───┼─────┤
│63  │E003960 │E004474 │10/1  │鄭順發│400000    │3.83  │4.95  │448,000   │
├──┼────┼────┼───┼───┼─────┼───┼───┼─────┤
│64  │E003988 │E004312 │10/9  │鄭順發│500000    │3.88  │4.95  │535,000   │
├──┼────┼────┼───┼───┼─────┼───┼───┼─────┤
│65  │E004017 │E004347 │10/23 │鄭順發│370000    │3.92  │4.92  │370,000   │
├──┼────┼────┼───┼───┼─────┼───┼───┼─────┤
│66  │E004036 │E002427 │11/26 │鄭順發│500000    │4.33  │4.90  │285,000   │
├──┼────┼────┼───┼───┼─────┼───┼───┼─────┤
│67  │E004046 │E002436 │11/27 │鄭順發│500000    │4.37  │4.91  │270,000   │
├──┼────┼────┼───┼───┼─────┼───┼───┼─────┤
│68  │E003940 │E004433 │9/11  │王陣  │300000    │3.90  │4.60  │210,000   │
├──┼────┼────┼───┼───┼─────┼───┼───┼─────┤
│69  │E003963 │E004477 │10/1  │王陣  │300000    │3.83  │4.95  │336,000   │
├──┼────┼────┼───┼───┼─────┼───┼───┼─────┤
│70  │E003926 │E004455 │9/3   │忠泰  │100000    │4.00  │4.50  │50,000    │
├──┼────┼────┼───┼───┼─────┼───┼───┼─────┤
│71  │E003931 │E004417 │9/7   │忠泰  │100000    │3.92  │4.52  │60,000    │
├──┼────┼────┼───┼───┼─────┼───┼───┼─────┤
│72  │E003939 │E004432 │9/11  │忠泰  │100000    │3.92  │4.60  │70,000    │
├──┼────┼────┼───┼───┼─────┼───┼───┼─────┤
│73  │E003966 │E004480 │10/2  │忠泰  │100000    │3.83  │4.95  │112,000   │
├──┼────┼────┼───┼───┼─────┼───┼───┼─────┤
│74  │E003977 │E004305 │10/4  │忠泰  │200000    │3.83  │5.00  │234,000   │
├──┼────┼────┼───┼───┼─────┼───┼───┼─────┤
│75  │E003994 │E004318 │10/13 │忠泰  │100000    │3.90  │4.95  │105,000   │
├──┼────┼────┼───┼───┼─────┼───┼───┼─────┤
│76  │E004000 │E004327 │10/15 │忠泰  │400000    │3.88  │4.95  │428,000   │
├──┼────┼────┼───┼───┼─────┼───┼───┼─────┤
│77  │E004015 │E004345 │10/22 │忠泰  │100000    │3.92  │4.95  │103,000   │
├──┼────┼────┼───┼───┼─────┼───┼───┼─────┤
│78  │E004042 │E002432 │11/27 │忠泰  │200000    │4.37  │4.89  │104,000   │
├──┼────┼────┼───┼───┼─────┼───┼───┼─────┤
│79  │E003508 │E002449 │11/30 │忠泰  │200000    │4.38  │4.88  │100,000   │
├──┼────┼────┼───┼───┼─────┼───┼───┼─────┤
│80  │E003919 │E003748 │8/28  │合裕  │200000    │4.10  │4.49  │78,000    │
├──┼────┼────┼───┼───┼─────┼───┼───┼─────┤
│81  │E003924 │E004453 │9/3   │合裕  │200000    │4.00  │4.50  │100,000   │
├──┼────┼────┼───┼───┼─────┼───┼───┼─────┤
│82  │E003934 │E004425 │9/10  │合裕  │100000    │3.90  │4.60  │70,000    │
├──┼────┼────┼───┼───┼─────┼───┼───┼─────┤
│83  │E003943 │E004436 │9/12  │合裕  │100000    │3.90  │4.70  │80,000    │
├──┼────┼────┼───┼───┼─────┼───┼───┼─────┤
│84  │E003961 │E004475 │10/1  │合裕  │100000    │3.83  │4.95  │112,000   │
├──┼────┼────┼───┼───┼─────┼───┼───┼─────┤
│85  │E003971 │E004485 │10/2  │合裕  │200000    │3.83  │4.95  │224,000   │
├──┼────┼────┼───┼───┼─────┼───┼───┼─────┤
│86  │E003975 │E004303 │10/4  │合裕  │300000    │3.83  │5.00  │351,000   │
├──┼────┼────┼───┼───┼─────┼───┼───┼─────┤
│87  │E003983 │E004308 │10/8  │合裕  │300000    │3.88  │4.95  │321,000   │
├──┼────┼────┼───┼───┼─────┼───┼───┼─────┤
│88  │E004047 │E002438 │11/29 │合裕  │300000    │4.37  │4.87  │150,000   │
├──┼────┼────┼───┼───┼─────┼───┼───┼─────┤
│89  │E003918 │E003747 │8/28  │楊麗花│300000    │4.10  │4.49  │117,000   │
├──┼────┼────┼───┼───┼─────┼───┼───┼─────┤
│90  │E004002 │E004322 │10/15 │楊麗花│150000    │3.88  │4.95  │160,500   │
├──┼────┼────┼───┼───┼─────┼───┼───┼─────┤
│91  │E004024 │E004368 │11/3  │萬寶  │190000    │13.10 │23.10 │1,900,000 │
│    │        │        │      │王冠傑│          │      │      │          │
├──┼────┼────┼───┼───┼─────┼───┼───┼─────┤
│92  │E003896 │E003734 │8/8   │大定行│20000     │3.83  │4.00  │3,400     │
├──┼────┼────┼───┼───┼─────┼───┼───┼─────┤
│93  │E003893 │E003731 │8/8   │大定行│300000    │7.34  │7.40  │18,000    │
├──┼────┼────┼───┼───┼─────┼───┼───┼─────┤
│94  │E003954 │E004466 │9/27  │大定行│300000    │3.85  │4.95  │330,000   │
├──┼────┼────┼───┼───┼─────┼───┼───┼─────┤
│95  │E003980 │E004306 │10/6  │大定行│300000    │3.87  │4.95  │324,000   │
├──┼────┼────┼───┼───┼─────┼───┼───┼─────┤
│96  │E003505 │E002446 │11/30 │大定行│500000    │4.38  │4.88  │250,000   │
├──┼────┼────┼───┼───┼─────┼───┼───┼─────┤
│97  │E003976 │E004304 │10/4  │黃河章│200000    │3.83  │5.00  │234,000   │
├──┼────┼────┼───┼───┼─────┼───┼───┼─────┤
│98  │E003987 │E004311 │10/9  │黃河章│100000    │3.90  │4.95  │105,000   │
├──┼────┼────┼───┼───┼─────┼───┼───┼─────┤
│99  │E004039 │E002429 │11/27 │黃河章│300000    │4.37  │4.90  │159,000   │
├──┼────┼────┼───┼───┼─────┼───┼───┼─────┤
│100 │E003946 │E004444 │9/14  │王政國│100000    │3.95  │4.95  │100,000   │
├──┼────┼────┼───┼───┼─────┼───┼───┼─────┤
│101 │E003947 │E004457 │9/17  │王政國│20000     │3.95  │4.95  │20,000    │
├──┼────┼────┼───┼───┼─────┼───┼───┼─────┤
│102 │E003515 │E002510 │12/4  │王政國│200000    │4.40  │4.80  │80,000    │
├──┼────┼────┼───┼───┼─────┼───┼───┼─────┤
│103 │E003964 │E004478 │10/1  │李重寬│300000    │3.83  │4.95  │336,000   │
├──┼────┼────┼───┼───┼─────┼───┼───┼─────┤
│104 │E003970 │E004484 │10/2  │李重寬│200000    │3.83  │4.95  │224,000   │
├──┼────┼────┼───┼───┼─────┼───┼───┼─────┤
│105 │E004050 │E002441 │11/29 │李重寬│350000    │4.38  │4.88  │175,000   │
├──┼────┼────┼───┼───┼─────┼───┼───┼─────┤
│106 │E003948 │E004458 │9/17  │祝義雄│100000    │7.95  │8.50  │55,000    │
├──┼────┼────┼───┼───┼─────┼───┼───┼─────┤
│107 │E004005 │E004329 │10/16 │祝義雄│200000    │8.10  │8.30  │40,000    │
├──┼────┼────┼───┼───┼─────┼───┼───┼─────┤
│108 │E004044 │E002434 │11/27 │祝義雄│0000000   │4.37  │4.88  │510,000   │
├──┼────┼────┼───┼───┼─────┼───┼───┼─────┤
│109 │E003932 │E004418 │9/7   │吉龍  │200000    │7.95  │8.35  │80,000    │
├──┼────┼────┼───┼───┼─────┼───┼───┼─────┤
│110 │E003949 │E004459 │9/17  │吉龍  │200000    │7.95  │8.50  │110,000   │
├──┼────┼────┼───┼───┼─────┼───┼───┼─────┤
│111 │E003995 │E004319 │10/13 │吉龍  │12000     │3.90  │4.95  │12,600    │
├──┼────┼────┼───┼───┼─────┼───┼───┼─────┤
│112 │E003998 │E004325 │10/15 │吉龍  │100000    │8.00  │8.10  │10,000    │
├──┼────┼────┼───┼───┼─────┼───┼───┼─────┤
│113 │E003999 │E004326 │10/15 │吉龍  │20000     │3.90  │4.95  │21,000    │
├──┼────┼────┼───┼───┼─────┼───┼───┼─────┤
│114 │E003944 │E004437 │9/12  │林健立│12000     │3.90  │4.70  │9,600     │
├──┼────┼────┼───┼───┼─────┼───┼───┼─────┤
│115 │E003945 │E004442 │9/14  │林健立│10000     │3.95  │4.95  │10,000    │
├──┼────┼────┼───┼───┼─────┼───┼───┼─────┤
│116 │E003955 │E004469 │9/27  │林健立│10000     │3.85  │4.95  │11,000    │
├──┼────┼────┼───┼───┼─────┼───┼───┼─────┤
│117 │E003965 │E004479 │10/1  │林健立│10000     │3.83  │4.95  │11,200    │
├──┼────┼────┼───┼───┼─────┼───┼───┼─────┤
│118 │E003984 │E004309 │10/8  │林健立│20000     │3.88  │4.95  │21,400    │
├──┼────┼────┼───┼───┼─────┼───┼───┼─────┤
│119 │E004013 │E004343 │10/20 │林健立│22503     │3.95  │4.95  │22,503    │
├──┼────┼────┼───┼───┼─────┼───┼───┼─────┤
│120 │E003510 │E002508 │11/30 │林健立│10065     │4.38  │4.88  │5,032     │
├──┼────┼────┼───┼───┼─────┼───┼───┼─────┤
│121 │E004007 │E004331 │10/16 │慶豐  │130000    │16.00 │26.00 │1,300,000 │
│    │        │        │      │蕭楷齡│          │      │      │          │
├──┼────┼────┼───┼───┼─────┼───┼───┼─────┤
│122 │E003502 │E002443 │11/29 │大進  │200000    │4.38  │4.88  │100,000   │
├──┼────┼────┼───┼───┼─────┼───┼───┼─────┤
│123 │E003938 │E004431 │9/11  │弘資  │500000    │3.90  │4.60  │350,000   │
├──┼────┼────┼───┼───┼─────┼───┼───┼─────┤
│124 │E003972 │E004486 │10/2  │弘資  │500000    │3.83  │4.95  │560,000   │
├──┼────┼────┼───┼───┼─────┼───┼───┼─────┤
│125 │E003506 │E002447 │11/30 │弘資  │300000    │4.38  │4.88  │150,000   │
├──┴────┴────┴───┴───┴─────┴───┴───┴─────┤
│79年度大宗物資部分虛增營業額合計：新台幣29,221,635元                            │
└────────────────────────────────────────┘
附表二：
八十年度（法務部調查局台南市調查站扣押物編號２１─７、２
１─３）
┌──┬────┬────┬───┬───┬─────┬───┬───┬─────┐
│編號│原訂單  │新訂單  │訂單  │廠商／│訂單數量  │原單價│新單價│虛增銷售額│
│    │號碼    │號碼    │日期  │相對人│（公斤）  │（元）│（元）│（元）    │
├──┼────┼────┼───┼───┼─────┼───┼───┼─────┤
│1   │E100175 │E102505 │6/7   │立通（│300000    │3.69  │4.25  │168,000   │
│    │        │        │      │即立豐│          │      │      │          │
│    │        │        │      │）    │          │      │      │          │
├──┼────┼────┼───┼───┼─────┼───┼───┼─────┤
│2   │E100184 │E102512 │6/8   │立通（│500000    │3.70  │4.25  │275,000   │
│    │        │        │      │即立豐│          │      │      │          │
│    │        │        │      │）    │          │      │      │          │
├──┼────┼────┼───┼───┼─────┼───┼───┼─────┤
│3   │E100179 │E102508 │6/8   │萬豐  │500000    │3.70  │4.25  │275,000   │
├──┼────┼────┼───┼───┼─────┼───┼───┼─────┤
│4   │E100187 │E102515 │6/10  │金益昌│500000    │3.70  │4.26  │280,000   │
├──┼────┼────┼───┼───┼─────┼───┼───┼─────┤
│5   │E100183 │E102511 │6/8   │高正  │400000    │3.70  │4.25  │220,000   │
├──┼────┼────┼───┼───┼─────┼───┼───┼─────┤
│6   │E100189 │E102517 │6/10  │高正  │500000    │3.70  │4.25  │275,000   │
├──┼────┼────┼───┼───┼─────┼───┼───┼─────┤
│7   │E100190 │E102518 │6/10  │高正  │700000    │3.70  │4.25  │385,000   │
├──┼────┼────┼───┼───┼─────┼───┼───┼─────┤
│8   │E100166 │E102502 │6/4   │和泰  │500000    │3.73  │4.25  │260,000   │
├──┼────┼────┼───┼───┼─────┼───┼───┼─────┤
│9   │E100186 │E102514 │6/10  │和泰  │0000000   │3.70  │4.25  │550,000   │
├──┼────┼────┼───┼───┼─────┼───┼───┼─────┤
│10  │E100178 │E102507 │6/8   │台聯  │100000    │3.70  │4.26  │56,000    │
├──┼────┼────┼───┼───┼─────┼───┼───┼─────┤
│11  │E100174 │E102504 │6/7   │王陣  │200000    │3.70  │4.26  │112,000   │
├──┼────┼────┼───┼───┼─────┼───┼───┼─────┤
│12  │E100181 │E102510 │6/8   │王陣  │300000    │3.70  │4.26  │168,000   │
├──┼────┼────┼───┼───┼─────┼───┼───┼─────┤
│13  │E100169 │E102503 │6/5   │鄭順發│300000    │3.70  │4.26  │168,000   │
├──┼────┼────┼───┼───┼─────┼───┼───┼─────┤
│14  │E100176 │E102506 │6/7   │合裕  │200000    │3.70  │4.26  │112,000   │
├──┼────┼────┼───┼───┼─────┼───┼───┼─────┤
│15  │E100180 │E102509 │6/8   │大定行│500000    │3.70  │4.25  │275,000   │
├──┼────┼────┼───┼───┼─────┼───┼───┼─────┤
│16  │E100185 │E102513 │6/8   │王政國│100000    │3.70  │4.27  │57,000    │
├──┼────┼────┼───┼───┼─────┼───┼───┼─────┤
│17  │E100193 │E102519 │6/12  │林健立│10044     │3.88  │4.30  │4,218     │
├──┼────┼────┼───┼───┼─────┼───┼───┼─────┤
│18  │E100194 │E102520 │6/12  │林健立│12952     │3.70  │4.28  │7,512     │
├──┼────┼────┼───┼───┼─────┼───┼───┼─────┤
│19  │E100188 │E102516 │6/10  │弘資  │200000    │3.70  │4.26  │112,000   │
├──┼────┼────┼───┼───┼─────┼───┼───┼─────┤
│20  │E100378 │E102608 │10/3  │立通（│200000    │3.75  │4.75  │200,000   │
│    │        │        │      │即立豐│          │      │      │          │
│    │        │        │      │）    │          │      │      │          │
├──┼────┼────┼───┼───┼─────┼───┼───┼─────┤
│21  │E100393 │E102624 │10/8  │立通（│100000    │3.88  │4.78  │90,000    │
│    │        │        │      │即立豐│          │      │      │          │
│    │        │        │      │）    │          │      │      │          │
├──┼────┼────┼───┼───┼─────┼───┼───┼─────┤
│22  │E100394 │E102625 │10/8  │立通（│100000    │3.87  │4.77  │90,000    │
│    │        │        │      │即立豐│          │      │      │          │
│    │        │        │      │）    │          │      │      │          │
├──┼────┼────┼───┼───┼─────┼───┼───┼─────┤
│23  │E100398 │E102629 │10/11 │立通（│200000    │3.85  │4.75  │180,000   │
│    │        │        │      │即立豐│          │      │      │          │
│    │        │        │      │）    │          │      │      │          │
├──┼────┼────┼───┼───┼─────┼───┼───┼─────┤
│24  │E100422 │E102646 │10/22 │立通（│500000    │3.90  │4.63  │365,000   │
│    │        │        │      │即立豐│          │      │      │          │
│    │        │        │      │）    │          │      │      │          │
├──┼────┼────┼───┼───┼─────┼───┼───┼─────┤
│25  │E100456 │E102671 │11/1  │立通（│500000    │3.90  │4.60  │350,000   │
│    │        │        │      │即立豐│          │      │      │          │
│    │        │        │      │）    │          │      │      │          │
├──┼────┼────┼───┼───┼─────┼───┼───┼─────┤
│26  │E100485 │E102684 │11/18 │立通（│500000    │4.16  │4.52  │180,000   │
│    │        │        │      │即立豐│          │      │      │          │
│    │        │        │      │）    │          │      │      │          │
├──┼────┼────┼───┼───┼─────┼───┼───┼─────┤
│27  │E100487 │E102686 │11/19 │立通（│500000    │4.17  │4.53  │180,000   │
│    │        │        │      │即立豐│          │      │      │          │
│    │        │        │      │）    │          │      │      │          │
├──┼────┼────┼───┼───┼─────┼───┼───┼─────┤
│28  │E100517 │E102713 │11/30 │立通（│300000    │4.16  │4.46  │90,000    │
│    │        │        │      │即立豐│          │      │      │          │
│    │        │        │      │）    │          │      │      │          │
├──┼────┼────┼───┼───┼─────┼───┼───┼─────┤
│29  │E100339 │E102557 │9/3   │萬豐  │100000    │7.50  │7.75  │25,000    │
├──┼────┼────┼───┼───┼─────┼───┼───┼─────┤
│30  │E100344 │E102568 │9/4   │萬豐  │500000    │3.73  │4.33  │300,000   │
├──┼────┼────┼───┼───┼─────┼───┼───┼─────┤
│31  │E100351 │E102577 │9/11  │萬豐  │100000    │7.50  │7.90  │40,000    │
├──┼────┼────┼───┼───┼─────┼───┼───┼─────┤
│32  │E100380 │E102610 │10/4  │萬豐  │300000    │7.75  │7.95  │60,000    │
├──┼────┼────┼───┼───┼─────┼───┼───┼─────┤
│33  │E100386 │E102616 │10/5  │萬豐  │300000    │7.80  │7.96  │48,000    │
├──┼────┼────┼───┼───┼─────┼───┼───┼─────┤
│34  │E100391 │E102622 │10/8  │萬豐  │300000    │7.80  │7.96  │48,000    │
├──┼────┼────┼───┼───┼─────┼───┼───┼─────┤
│35  │E100396 │E102627 │10/9  │萬豐  │60000     │7.80  │7.96  │9,600     │
├──┼────┼────┼───┼───┼─────┼───┼───┼─────┤
│36  │E100401 │E102632 │10/12 │萬豐  │600000    │7.77  │7.97  │120,000   │
├──┼────┼────┼───┼───┼─────┼───┼───┼─────┤
│37  │E100402 │E102633 │10/11 │萬豐  │500000    │7.77  │7.97  │100,000   │
├──┼────┼────┼───┼───┼─────┼───┼───┼─────┤
│38  │E100493 │E102693 │11/22 │萬豐  │0000000   │4.16  │4.50  │340,000   │
├──┼────┼────┼───┼───┼─────┼───┼───┼─────┤
│39  │E100329 │E102551 │9/2   │楊世昌│300000    │3.73  │3.93  │60,000    │
├──┼────┼────┼───┼───┼─────┼───┼───┼─────┤
│40  │E100335 │E102559 │9/3   │楊世昌│200000    │3.73  │4.23  │100,000   │
├──┼────┼────┼───┼───┼─────┼───┼───┼─────┤
│41  │E100413 │E102640 │10/18 │楊世昌│300000    │3.93  │4.69  │228,000   │
├──┼────┼────┼───┼───┼─────┼───┼───┼─────┤
│42  │E100437 │E102655 │10/28 │楊世昌│200000    │3.90  │4.60  │140,000   │
├──┼────┼────┼───┼───┼─────┼───┼───┼─────┤
│43  │E100444 │E102660 │10/29 │楊世昌│300000    │3.90  │4.60  │210,000   │
├──┼────┼────┼───┼───┼─────┼───┼───┼─────┤
│44  │E100486 │E102685 │11/19 │楊世昌│500000    │4.16  │4.53  │185,000   │
├──┼────┼────┼───┼───┼─────┼───┼───┼─────┤
│45  │E100496 │E102694 │11/23 │楊世昌│500000    │4.17  │4.47  │150,000   │
├──┼────┼────┼───┼───┼─────┼───┼───┼─────┤
│46  │E100505 │E102705 │11/26 │楊世昌│500000    │4.16  │4.46  │150,000   │
├──┼────┼────┼───┼───┼─────┼───┼───┼─────┤
│47  │E100530 │E102719 │12/3  │楊世昌│300000    │4.15  │4.45  │90,000    │
├──┼────┼────┼───┼───┼─────┼───┼───┼─────┤
│48  │E100337 │E102561 │9/3   │林寬義│200000    │3.73  │4.23  │100,000   │
├──┼────┼────┼───┼───┼─────┼───┼───┼─────┤
│49  │E100343 │E102571 │9/4   │林寬義│300000    │3.73  │4.33  │180,000   │
├──┼────┼────┼───┼───┼─────┼───┼───┼─────┤
│50  │E100504 │E102704 │11/26 │林寬義│500000    │4.16  │4.46  │150,000   │
├──┼────┼────┼───┼───┼─────┼───┼───┼─────┤
│51  │E100325 │E102546 │9/2   │金益昌│200000    │3.72  │3.92  │40,000    │
├──┼────┼────┼───┼───┼─────┼───┼───┼─────┤
│52  │E100326 │E102547 │9/2   │金益昌│500000    │3.73  │3.93  │100,000   │
├──┼────┼────┼───┼───┼─────┼───┼───┼─────┤
│53  │E100372 │E102600 │10/1  │金益昌│500000    │3.75  │4.75  │500,000   │
├──┼────┼────┼───┼───┼─────┼───┼───┼─────┤
│54  │E100389 │E102620 │10/7  │金益昌│100000    │3.90  │4.75  │85,000    │
├──┼────┼────┼───┼───┼─────┼───┼───┼─────┤
│55  │E100399 │E102630 │10/11 │金益昌│300000    │3.85  │4.75  │270,000   │
├──┼────┼────┼───┼───┼─────┼───┼───┼─────┤
│56  │E100404 │E102635 │10/12 │金益昌│300000    │3.85  │4.75  │270,000   │
├──┼────┼────┼───┼───┼─────┼───┼───┼─────┤
│57  │E100430 │E102651 │10/24 │金益昌│300000    │3.90  │4.60  │210,000   │
├──┼────┼────┼───┼───┼─────┼───┼───┼─────┤
│58  │E100447 │E102663 │10/29 │金益昌│300000    │3.90  │4.60  │210,000   │
├──┼────┼────┼───┼───┼─────┼───┼───┼─────┤
│59  │E100482 │E102681 │11/16 │金益昌│0000000   │4.18  │4.50  │320,000   │
├──┼────┼────┼───┼───┼─────┼───┼───┼─────┤
│60  │E100492 │E102692 │11/21 │金益昌│500000    │4.18  │4.50  │160,000   │
├──┼────┼────┼───┼───┼─────┼───┼───┼─────┤
│61  │E100501 │E102698 │11/26 │金益昌│300000    │4.16  │4.46  │90,000    │
├──┼────┼────┼───┼───┼─────┼───┼───┼─────┤
│62  │E100516 │E102712 │11/30 │金益昌│300000    │4.16  │4.46  │90,000    │
├──┼────┼────┼───┼───┼─────┼───┼───┼─────┤
│63  │E100543 │E102730 │12/10 │金益昌│300000    │4.13  │4.43  │90,000    │
├──┼────┼────┼───┼───┼─────┼───┼───┼─────┤
│64  │E100340 │E102565 │9/3   │廖順安│0000000   │3.73  │4.23  │500,000   │
│    │        │        │      │統一  │          │      │      │          │
├──┼────┼────┼───┼───┼─────┼───┼───┼─────┤
│65  │E100331 │E102553 │9/2   │高正  │300000    │3.73  │3.93  │60,000    │
├──┼────┼────┼───┼───┼─────┼───┼───┼─────┤
│66  │E100346 │E102570 │9/4   │高正  │500000    │3.73  │4.33  │300,000   │
├──┼────┼────┼───┼───┼─────┼───┼───┼─────┤
│67  │E100368 │E102596 │9/30  │高正  │300000    │3.71  │4.75  │312,000   │
├──┼────┼────┼───┼───┼─────┼───┼───┼─────┤
│68  │E100371 │E102599 │9/30  │高正  │300000    │3.72  │4.75  │309,000   │
├──┼────┼────┼───┼───┼─────┼───┼───┼─────┤
│69  │E100383 │E102613 │10/4  │高正  │300000    │3.77  │4.77  │300,000   │
├──┼────┼────┼───┼───┼─────┼───┼───┼─────┤
│70  │E100390 │E102621 │10/7  │高正  │300000    │3.88  │4.75  │261,000   │
├──┼────┼────┼───┼───┼─────┼───┼───┼─────┤
│71  │E100417 │E102644 │10/19 │高正  │300000    │3.92  │4.62  │210,000   │
├──┼────┼────┼───┼───┼─────┼───┼───┼─────┤
│72  │E100438 │E102656 │10/28 │高正  │300000    │3.90  │4.60  │210,000   │
├──┼────┼────┼───┼───┼─────┼───┼───┼─────┤
│73  │E100457 │E102672 │11/1  │高正  │300000    │3.90  │4.60  │210,000   │
├──┼────┼────┼───┼───┼─────┼───┼───┼─────┤
│74  │E100470 │E102675 │11/8  │高正  │500000    │4.30  │4.50  │100,000   │
├──┼────┼────┼───┼───┼─────┼───┼───┼─────┤
│75  │E100559 │E102742 │12/18 │高正  │700000    │4.08  │4.48  │280,000   │
├──┼────┼────┼───┼───┼─────┼───┼───┼─────┤
│76  │E100334 │E102558 │9/3   │和泰  │300000    │7.50  │7.75  │75,000    │
├──┼────┼────┼───┼───┼─────┼───┼───┼─────┤
│77  │E100349 │E102575 │9/9   │和泰  │340000    │7.48  │7.85  │125,800   │
├──┼────┼────┼───┼───┼─────┼───┼───┼─────┤
│78  │E100352 │E102579 │9/11  │和泰  │200000    │3.75  │4.50  │200,000   │
├──┼────┼────┼───┼───┼─────┼───┼───┼─────┤
│79  │E100357 │E102585 │9/13  │和泰  │200000    │7.50  │7.90  │80,000    │
├──┼────┼────┼───┼───┼─────┼───┼───┼─────┤
│80  │E100362 │E102589 │9/25  │和泰  │500000    │3.73  │4.53  │400,000   │
├──┼────┼────┼───┼───┼─────┼───┼───┼─────┤
│81  │E100369 │E102597 │9/30  │和泰  │0000000   │3.72  │4.75  │1,133,000 │
├──┼────┼────┼───┼───┼─────┼───┼───┼─────┤
│82  │E100379 │E102609 │10/3  │和泰  │500000    │3.76  │4.76  │500,000   │
├──┼────┼────┼───┼───┼─────┼───┼───┼─────┤
│83  │E100384 │E102614 │10/4  │和泰  │300000    │3.80  │4.80  │300,000   │
├──┼────┼────┼───┼───┼─────┼───┼───┼─────┤
│84  │E100403 │E102634 │10/12 │和泰  │500000    │7.77  │7.97  │100,000   │
├──┼────┼────┼───┼───┼─────┼───┼───┼─────┤
│85  │E100405 │E102636 │10/14 │和泰  │12687     │7.80  │7.96  │2,030     │
├──┼────┼────┼───┼───┼─────┼───┼───┼─────┤
│86  │E100407 │E102638 │10/14 │和泰  │500000    │3.82  │4.73  │455,000   │
├──┼────┼────┼───┼───┼─────┼───┼───┼─────┤
│87  │E100445 │E102661 │10/29 │和泰  │0000000   │3.90  │4.60  │1,400,000 │
├──┼────┼────┼───┼───┼─────┼───┼───┼─────┤
│88  │E100503 │E102700 │11/26 │和泰  │0000000   │4.15  │4.45  │300,000   │
├──┼────┼────┼───┼───┼─────┼───┼───┼─────┤
│89  │E100527 │E102716 │12/3  │和泰  │200000    │4.15  │4.45  │60,000    │
├──┼────┼────┼───┼───┼─────┼───┼───┼─────┤
│90  │E100534 │E102722 │12/5  │和泰  │100000    │4.13  │4.43  │30,000    │
├──┼────┼────┼───┼───┼─────┼───┼───┼─────┤
│91  │E100536 │E102724 │12/6  │和泰  │300000    │4.12  │4.42  │90,000    │
├──┼────┼────┼───┼───┼─────┼───┼───┼─────┤
│92  │E100555 │E102738 │12/16 │和泰  │0000000   │4.08  │4.48  │400,000   │
├──┼────┼────┼───┼───┼─────┼───┼───┼─────┤
│93  │E100363 │E102590 │9/25  │台聯  │200000    │3.73  │4.53  │160,000   │
├──┼────┼────┼───┼───┼─────┼───┼───┼─────┤
│94  │E100382 │E102612 │10/4  │台聯  │200000    │3.77  │4.77  │200,000   │
├──┼────┼────┼───┼───┼─────┼───┼───┼─────┤
│95  │E100400 │E102631 │10/11 │台聯  │100000    │3.85  │4.75  │90,000    │
├──┼────┼────┼───┼───┼─────┼───┼───┼─────┤
│96  │E100450 │E102666 │10/30 │台聯  │200000    │3.90  │4.60  │140,000   │
├──┼────┼────┼───┼───┼─────┼───┼───┼─────┤
│97  │E100454 │E102669 │11/1  │台聯  │200000    │3.90  │4.60  │140,000   │
├──┼────┼────┼───┼───┼─────┼───┼───┼─────┤
│98  │E100490 │E102690 │11/20 │台聯  │300000    │4.17  │4.51  │102,000   │
├──┼────┼────┼───┼───┼─────┼───┼───┼─────┤
│99  │E100507 │E102707 │11/27 │台聯  │200000    │4.15  │4.45  │60,000    │
├──┼────┼────┼───┼───┼─────┼───┼───┼─────┤
│100 │E100513 │E102710 │11/29 │台聯  │200000    │4.15  │4.45  │60,000    │
├──┼────┼────┼───┼───┼─────┼───┼───┼─────┤
│101 │E100509 │E102709 │11/29 │台聯  │100000    │4.15  │4.45  │30,000    │
├──┼────┼────┼───┼───┼─────┼───┼───┼─────┤
│102 │E100528 │E102717 │12/3  │台聯  │200000    │4.15  │4.45  │60,000    │
├──┼────┼────┼───┼───┼─────┼───┼───┼─────┤
│103 │E100533 │E102721 │12/5  │台聯  │100000    │4.13  │4.43  │30,000    │
├──┼────┼────┼───┼───┼─────┼───┼───┼─────┤
│104 │E100545 │E102732 │12/10 │台聯  │100000    │4.13  │4.43  │30,000    │
├──┼────┼────┼───┼───┼─────┼───┼───┼─────┤
│105 │E100549 │E102935 │12/12 │台聯  │500000    │4.10  │4.47  │185,000   │
├──┼────┼────┼───┼───┼─────┼───┼───┼─────┤
│106 │E100541 │E102728 │12/10 │蘇正源│600000    │4.13  │4.43  │180,000   │
├──┼────┼────┼───┼───┼─────┼───┼───┼─────┤
│107 │E100548 │E102734 │12/12 │蘇正源│0000000   │4.11  │4.47  │360,000   │
├──┼────┼────┼───┼───┼─────┼───┼───┼─────┤
│108 │E100327 │E102548 │9/2   │鄭啟瑞│400000    │3.73  │3.93  │80,000    │
├──┼────┼────┼───┼───┼─────┼───┼───┼─────┤
│109 │E100361 │E102588 │9/25  │鄭啟瑞│300000    │3.74  │4.54  │240,000   │
├──┼────┼────┼───┼───┼─────┼───┼───┼─────┤
│110 │E100395 │E102626 │10/8  │鄭啟瑞│200000    │3.87  │4.77  │180,000   │
├──┼────┼────┼───┼───┼─────┼───┼───┼─────┤
│111 │E100410 │E102639 │10/15 │鄭啟瑞│400000    │3.83  │4.69  │344,000   │
├──┼────┼────┼───┼───┼─────┼───┼───┼─────┤
│112 │E100435 │E102654 │10/28 │鄭啟瑞│100000    │3.90  │4.60  │70,000    │
├──┼────┼────┼───┼───┼─────┼───┼───┼─────┤
│113 │E100436 │E102653 │10/28 │鄭啟瑞│100000    │3.90  │4.60  │70,000    │
├──┼────┼────┼───┼───┼─────┼───┼───┼─────┤
│114 │E100446 │E102662 │10/29 │鄭啟瑞│100000    │3.90  │4.60  │70,000    │
├──┼────┼────┼───┼───┼─────┼───┼───┼─────┤
│115 │E100453 │E102668 │11/1  │鄭啟瑞│500000    │3.90  │4.60  │350,000   │
├──┼────┼────┼───┼───┼─────┼───┼───┼─────┤
│116 │E100489 │E102689 │11/20 │鄭啟瑞│200000    │4.18  │4.51  │66,000    │
├──┼────┼────┼───┼───┼─────┼───┼───┼─────┤
│117 │E100502 │E102699 │11/26 │鄭啟瑞│100000    │4.17  │4.47  │30,000    │
├──┼────┼────┼───┼───┼─────┼───┼───┼─────┤
│118 │E100506 │E102706 │11/27 │鄭啟瑞│200000    │4.16  │4.46  │60,000    │
├──┼────┼────┼───┼───┼─────┼───┼───┼─────┤
│119 │E100514 │E102711 │11/29 │鄭啟瑞│400000    │4.16  │4.46  │120,000   │
├──┼────┼────┼───┼───┼─────┼───┼───┼─────┤
│120 │E100529 │E102718 │12/2  │鄭啟瑞│200000    │4.15  │4.45  │60,000    │
├──┼────┼────┼───┼───┼─────┼───┼───┼─────┤
│121 │E100537 │E102725 │12/6  │鄭啟瑞│100000    │4.13  │4.43  │30,000    │
├──┼────┼────┼───┼───┼─────┼───┼───┼─────┤
│122 │E100540 │E102727 │12/10 │鄭啟瑞│200000    │4.13  │4.43  │60,000    │
├──┼────┼────┼───┼───┼─────┼───┼───┼─────┤
│123 │E100547 │E102733 │12/12 │鄭啟瑞│200000    │4.11  │4.47  │72,000    │
├──┼────┼────┼───┼───┼─────┼───┼───┼─────┤
│124 │E100553 │E102739 │12/14 │鄭啟瑞│200000    │4.10  │4.48  │76,000    │
├──┼────┼────┼───┼───┼─────┼───┼───┼─────┤
│125 │E100561 │E102744 │12/19 │鄭啟瑞│200000    │4.08  │4.48  │80,000    │
├──┼────┼────┼───┼───┼─────┼───┼───┼─────┤
│126 │E100518 │E102714 │12/2  │鄭啟瑞│200000    │4.16  │4.46  │60,000    │
├──┼────┼────┼───┼───┼─────┼───┼───┼─────┤
│127 │E100370 │E102598 │9/30  │王陣  │300000    │4.75  │3.72  │309,000   │
├──┼────┼────┼───┼───┼─────┼───┼───┼─────┤
│128 │E100415 │E102642 │10/19 │王陣  │200000    │3.93  │4.63  │140,000   │
├──┼────┼────┼───┼───┼─────┼───┼───┼─────┤
│129 │E100483 │E102682 │11/16 │王陣  │500000    │4.17  │4.50  │165,000   │
├──┼────┼────┼───┼───┼─────┼───┼───┼─────┤
│130 │E100484 │E102683 │11/18 │王陣  │500000    │4.16  │4.50  │170,000   │
├──┼────┼────┼───┼───┼─────┼───┼───┼─────┤
│131 │E100324 │E102545 │9/2   │忠泰  │150000    │3.72  │3.92  │30,000    │
├──┼────┼────┼───┼───┼─────┼───┼───┼─────┤
│132 │E100440 │E102658 │10/28 │忠泰  │300000    │3.90  │4.60  │210,000   │
├──┼────┼────┼───┼───┼─────┼───┼───┼─────┤
│133 │E100449 │E102665 │10/30 │忠泰  │100000    │3.90  │4.60  │70,000    │
├──┼────┼────┼───┼───┼─────┼───┼───┼─────┤
│134 │E100551 │E102737 │12/13 │忠泰  │100000    │4.10  │4.48  │38,000    │
├──┼────┼────┼───┼───┼─────┼───┼───┼─────┤
│135 │E100554 │E102740 │12/16 │忠泰  │20000     │4.10  │4.48  │7,600     │
├──┼────┼────┼───┼───┼─────┼───┼───┼─────┤
│136 │E100336 │E102560 │9/3   │合裕  │100000    │3.73  │4.23  │50,000    │
├──┼────┼────┼───┼───┼─────┼───┼───┼─────┤
│137 │E100364 │E102592 │9/25  │合裕  │200000    │3.73  │4.53  │160,000   │
├──┼────┼────┼───┼───┼─────┼───┼───┼─────┤
│138 │E100406 │E102637 │10/14 │合裕  │100000    │3.85  │4.75  │90,000    │
├──┼────┼────┼───┼───┼─────┼───┼───┼─────┤
│139 │E100423 │E102647 │10/22 │合裕  │100000    │3.90  │4.63  │73,000    │
├──┼────┼────┼───┼───┼─────┼───┼───┼─────┤
│140 │E100429 │E102650 │10/24 │合裕  │100000    │3.90  │4.60  │70,000    │
├──┼────┼────┼───┼───┼─────┼───┼───┼─────┤
│141 │E100439 │E102657 │10/28 │合裕  │100000    │3.90  │4.60  │70,000    │
├──┼────┼────┼───┼───┼─────┼───┼───┼─────┤
│142 │E100448 │E102664 │10/30 │合裕  │100000    │3.90  │4.60  │70,000    │
├──┼────┼────┼───┼───┼─────┼───┼───┼─────┤
│143 │E100455 │E102670 │11/1  │合裕  │200000    │3.90  │4.60  │140,000   │
├──┼────┼────┼───┼───┼─────┼───┼───┼─────┤
│144 │E100479 │E102679 │11/15 │合裕  │300000    │4.20  │4.50  │90,000    │
├──┼────┼────┼───┼───┼─────┼───┼───┼─────┤
│145 │E100488 │E102687 │11/19 │合裕  │200000    │4.17  │4.53  │72,000    │
├──┼────┼────┼───┼───┼─────┼───┼───┼─────┤
│146 │E100498 │E102696 │11/25 │合裕  │200000    │4.18  │4.48  │60,000    │
├──┼────┼────┼───┼───┼─────┼───┼───┼─────┤
│147 │E100510 │E102708 │11/28 │合裕  │200000    │4.15  │4.45  │60,000    │
├──┼────┼────┼───┼───┼─────┼───┼───┼─────┤
│148 │E100544 │E102731 │12/10 │合裕  │100000    │4.13  │4.43  │30,000    │
├──┼────┼────┼───┼───┼─────┼───┼───┼─────┤
│149 │E100328 │E102549 │9/2   │楊麗花│600000    │3.73  │3.93  │120,000   │
├──┼────┼────┼───┼───┼─────┼───┼───┼─────┤
│150 │E100359 │E102586 │9/24  │楊麗花│400000    │3.74  │4.54  │320,000   │
├──┼────┼────┼───┼───┼─────┼───┼───┼─────┤
│151 │E100475 │E102678 │11/9  │楊麗花│500000    │4.30  │4.50  │100,000   │
├──┼────┼────┼───┼───┼─────┼───┼───┼─────┤
│152 │E100542 │E102729 │12/10 │楊麗花│700000    │4.13  │4.43  │210,000   │
├──┼────┼────┼───┼───┼─────┼───┼───┼─────┤
│153 │E100377 │E102607 │10/2  │大定行│500000    │3.75  │4.75  │500,000   │
├──┼────┼────┼───┼───┼─────┼───┼───┼─────┤
│154 │E100560 │E102743 │12/19 │大定行│300000    │4.08  │4.48  │120,000   │
├──┼────┼────┼───┼───┼─────┼───┼───┼─────┤
│155 │E100339 │E102562 │9/3   │明泰  │300000    │3.73  │4.23  │150,000   │
├──┼────┼────┼───┼───┼─────┼───┼───┼─────┤
│156 │E100330 │E102552 │9/2   │李重寬│500000    │3.73  │3.93  │100,000   │
├──┼────┼────┼───┼───┼─────┼───┼───┼─────┤
│157 │E100416 │E102643 │10/19 │李重寬│200000    │3.93  │4.63  │140,000   │
├──┼────┼────┼───┼───┼─────┼───┼───┼─────┤
│158 │E100443 │E102659 │10/29 │李重寬│200000    │3.90  │4.60  │140,000   │
├──┼────┼────┼───┼───┼─────┼───┼───┼─────┤
│159 │E100323 │E102544 │9/2   │祝義雄│50000     │7.50  │7.60  │5,000     │
├──┼────┼────┼───┼───┼─────┼───┼───┼─────┤
│160 │E100332 │E102556 │9/3   │祝義雄│100000    │7.50  │7.75  │25,000    │
├──┼────┼────┼───┼───┼─────┼───┼───┼─────┤
│161 │E100341 │E102566 │9/4   │祝義雄│50000     │7.50  │7.80  │15,000    │
├──┼────┼────┼───┼───┼─────┼───┼───┼─────┤
│162 │E100350 │E102576 │9/10  │祝義雄│100000    │7.50  │7.85  │35,000    │
├──┼────┼────┼───┼───┼─────┼───┼───┼─────┤
│163 │E100354 │E102580 │9/12  │祝義雄│50000     │7.50  │7.85  │17,500    │
├──┼────┼────┼───┼───┼─────┼───┼───┼─────┤
│164 │E100356 │E102584 │9/13  │祝義雄│100000    │7.50  │7.90  │40,000    │
├──┼────┼────┼───┼───┼─────┼───┼───┼─────┤
│165 │E100360 │E102587 │9/25  │祝義雄│100000    │7.65  │7.95  │30,000    │
├──┼────┼────┼───┼───┼─────┼───┼───┼─────┤
│166 │E100366 │E102594 │9/27  │祝義雄│50000     │7.65  │7.95  │15,000    │
├──┼────┼────┼───┼───┼─────┼───┼───┼─────┤
│167 │E100381 │E102611 │10/4  │祝義雄│100000    │7.75  │7.95  │20,000    │
├──┼────┼────┼───┼───┼─────┼───┼───┼─────┤
│168 │E100347 │E102573 │9/5   │吉龍  │17021     │3.75  │4.25  │8,510     │
├──┼────┼────┼───┼───┼─────┼───┼───┼─────┤
│169 │E100348 │E102574 │9/9   │吉龍  │100000    │7.50  │7.85  │35,000    │
├──┼────┼────┼───┼───┼─────┼───┼───┼─────┤
│170 │E100392 │E102623 │10/8  │吉龍  │50000     │7.80  │7.96  │8,000     │
├──┼────┼────┼───┼───┼─────┼───┼───┼─────┤
│171 │E100414 │E102641 │10/19 │吉龍  │16920     │3.95  │4.65  │11,844    │
├──┼────┼────┼───┼───┼─────┼───┼───┼─────┤
│172 │E100480 │E10268  │11/15 │吉龍  │17000     │4.20  │4.50  │5,100     │
├──┼────┼────┼───┼───┼─────┼───┼───┼─────┤
│173 │E100355 │E102583 │9/11  │林健立│25853     │3.77  │4.50  │18,872    │
├──┼────┼────┼───┼───┼─────┼───┼───┼─────┤
│174 │E100365 │E102593 │9/26  │林健立│13083     │3.73  │4.73  │13,083    │
├──┼────┼────┼───┼───┼─────┼───┼───┼─────┤
│175 │E100367 │E102595 │9/27  │林健立│10059     │3.73  │4.73  │10,059    │
├──┼────┼────┼───┼───┼─────┼───┼───┼─────┤
│176 │E100373 │E102602 │10/1  │林健立│13068     │3.75  │4.77  │13,329    │
├──┼────┼────┼───┼───┼─────┼───┼───┼─────┤
│177 │E100385 │E102615 │10/4  │林健立│12977     │3.77  │4.77  │12,977    │
├──┼────┼────┼───┼───┼─────┼───┼───┼─────┤
│178 │E100387 │E102617 │10/5  │林健立│26000     │3.85  │4.75  │23,400    │
├──┼────┼────┼───┼───┼─────┼───┼───┼─────┤
│179 │E100397 │E102628 │10/9  │林健立│26000     │3.88  │4.78  │23,400    │
├──┼────┼────┼───┼───┼─────┼───┼───┼─────┤
│180 │E100424 │E102648 │10/22 │林健立│26000     │3.92  │4.63  │18,460    │
├──┼────┼────┼───┼───┼─────┼───┼───┼─────┤
│181 │E100451 │E102667 │10/30 │林健立│13133     │3.90  │4.60  │9,196     │
├──┼────┼────┼───┼───┼─────┼───┼───┼─────┤
│182 │E100458 │E102673 │11/1  │林健立│26000     │3.90  │4.60  │18,200    │
├──┼────┼────┼───┼───┼─────┼───┼───┼─────┤
│183 │E100469 │E102674 │11/2  │林健立│13076     │3.95  │4.50  │7,191     │
├──┼────┼────┼───┼───┼─────┼───┼───┼─────┤
│184 │E100471 │E102676 │11/8  │林健立│65000     │4.30  │4.50  │13,000    │
├──┼────┼────┼───┼───┼─────┼───┼───┼─────┤
│185 │E100497 │E102695 │11/23 │林健立│26000     │4.18  │4.48  │7,800     │
├──┼────┼────┼───┼───┼─────┼───┼───┼─────┤
│186 │E100499 │E102697 │11/25 │林健立│13000     │4.18  │4.48  │3,900     │
├──┼────┼────┼───┼───┼─────┼───┼───┼─────┤
│187 │E100526 │E102715 │12/2  │林健立│26146     │4.18  │4.48  │7,843     │
├──┼────┼────┼───┼───┼─────┼───┼───┼─────┤
│188 │E100532 │E102720 │12/3  │林健立│13109     │4.16  │4.46  │3,932     │
├──┼────┼────┼───┼───┼─────┼───┼───┼─────┤
│189 │E100535 │E102723 │12/4  │林健立│13094     │4.15  │4.45  │3,928     │
├──┼────┼────┼───┼───┼─────┼───┼───┼─────┤
│190 │E100539 │E102726 │12/7  │林健立│10026     │4.15  │4.45  │3,007     │
├──┼────┼────┼───┼───┼─────┼───┼───┼─────┤
│191 │E100550 │E102736 │12/12 │林健立│13138     │4.13  │4.48  │4,598     │
├──┼────┼────┼───┼───┼─────┼───┼───┼─────┤
│192 │E100556 │E102741 │12/16 │林健立│13069     │4.10  │4.50  │5,227     │
├──┼────┼────┼───┼───┼─────┼───┼───┼─────┤
│193 │E100562 │E102745 │12/19 │林健立│78000     │4.10  │4.50  │31,200    │
├──┼────┼────┼───┼───┼─────┼───┼───┼─────┤
│194 │E100353 │E102585 │9/12  │大進  │39000     │7.50  │7.85  │13,650    │
├──┼────┼────┼───┼───┼─────┼───┼───┼─────┤
│195 │E100342 │E102567 │9/4   │弘資  │200000    │3.73  │4.33  │120,000   │
├──┼────┼────┼───┼───┼─────┼───┼───┼─────┤
│196 │E100388 │E102618 │10/5  │弘資  │200000    │3.85  │4.75  │180,000   │
├──┼────┼────┼───┼───┼─────┼───┼───┼─────┤
│197 │E100434 │E102652 │10/28 │弘資  │500000    │3.90  │4.60  │350,000   │
├──┼────┼────┼───┼───┼─────┼───┼───┼─────┤
│198 │E100491 │E102691 │11/20 │弘資  │500000    │4.17  │4.50  │165,000   │
├──┼────┼────┼───┼───┼─────┼───┼───┼─────┤
│199 │E100375 │E102702 │9/13  │林振揚│20000     │24.00 │29.00 │100,000   │
├──┼────┼────┼───┼───┼─────┼───┼───┼─────┤
│200 │E100374 │E102701 │9/12  │蕭楷齡│70000     │23.90 │28.90 │350,000   │
├──┼────┼────┼───┼───┼─────┼───┼───┼─────┤
│201 │E100376 │E102703 │9/30  │蕭楷齡│100000    │24.00 │29.00 │500,000   │
├──┼────┼────┼───┼───┼─────┼───┼───┼─────┤
│202 │E100421 │E102645 │10/3  │蕭楷齡│105000    │18.10 │23.50 │567,000   │
├──┼────┼────┼───┼───┼─────┼───┼───┼─────┤
│203 │E100345 │E102569 │9/4   │萬寶  │300000    │3.73  │4.33  │180,000   │
├──┴────┴────┴───┴───┴─────┴───┴───┴─────┤
│80年度大宗物資部分虛增營業額合計：新台幣30,524,966元                            │
└────────────────────────────────────────┘
附表三：
八十一年度（法務部調查局台南市調查站扣押物編號２１─４、
２１─５）
┌──┬────┬────┬───┬───┬─────┬───┬───┬─────┐
│編號│原訂單  │新訂單  │訂單  │廠商／│訂單數量  │原單價│新單價│虛增銷售額│
│    │號碼    │號碼    │日期  │相對人│（公斤）  │（元）│（元）│（元）    │
├──┼────┼────┼───┼───┼─────┼───┼───┼─────┤
│1   │E100737 │E102814 │3/2   │立通（│300000    │3.88  │4.55  │201,000   │
│    │        │        │      │即立豐│          │      │      │          │
│    │        │        │      │）    │          │      │      │          │
├──┼────┼────┼───┼───┼─────┼───┼───┼─────┤
│2   │E100758 │E102829 │3/9   │立通（│300000    │3.96  │4.55  │177,000   │
│    │        │        │      │即立豐│          │      │      │          │
│    │        │        │      │）    │          │      │      │          │
├──┼────┼────┼───┼───┼─────┼───┼───┼─────┤
│3   │E100897 │E102932 │6/1   │立通（│500000    │3.75  │4.95  │600,000   │
│    │        │        │      │即立豐│          │      │      │          │
│    │        │        │      │）    │          │      │      │          │
├──┼────┼────┼───┼───┼─────┼───┼───┼─────┤
│4   │E100944 │E102963 │6/17  │立通（│300000    │3.70  │4.95  │375,000   │
│    │        │        │      │即立豐│          │      │      │          │
│    │        │        │      │）    │          │      │      │          │
├──┼────┼────┼───┼───┼─────┼───┼───┼─────┤
│5   │E100953 │E102072 │6/20  │立通（│400000    │3.66  │4.96  │520,000   │
│    │        │        │      │即立豐│          │      │      │          │
│    │        │        │      │）    │          │      │      │          │
├──┼────┼────┼───┼───┼─────┼───┼───┼─────┤
│6   │E100762 │E102841 │3/10  │金益昌│300000    │3.97  │4.55  │174,000   │
├──┼────┼────┼───┼───┼─────┼───┼───┼─────┤
│7   │E100909 │E102941 │6/4   │金益昌│300000    │3.75  │4.95  │360,000   │
├──┼────┼────┼───┼───┼─────┼───┼───┼─────┤
│8   │E100914 │E102949 │6/8   │金益昌│300000    │3.75  │4.95  │360,000   │
├──┼────┼────┼───┼───┼─────┼───┼───┼─────┤
│9   │E100973 │E102994 │6/29  │金益昌│200000    │3.67  │4.57  │180,000   │
├──┼────┼────┼───┼───┼─────┼───┼───┼─────┤
│10  │E100972 │E102995 │6/29  │金益昌│300000    │3.68  │4.58  │270,000   │
├──┼────┼────┼───┼───┼─────┼───┼───┼─────┤
│11  │E100916 │E102948 │6/8   │楊世昌│100000    │3.75  │4.95  │120,000   │
├──┼────┼────┼───┼───┼─────┼───┼───┼─────┤
│12  │E100934 │E102956 │6/12  │楊世昌│500000    │3.70  │4.95  │625,000   │
├──┼────┼────┼───┼───┼─────┼───┼───┼─────┤
│13  │E100733 │E102830 │3/2   │高正  │500000    │3.88  │4.55  │335,000   │
├──┼────┼────┼───┼───┼─────┼───┼───┼─────┤
│14  │E100734 │E102831 │3/2   │高正  │800000    │3.88  │4.55  │536,000   │
├──┼────┼────┼───┼───┼─────┼───┼───┼─────┤
│15  │E100759 │E102838 │3/9   │高正  │300000    │3.97  │4.55  │174,000   │
├──┼────┼────┼───┼───┼─────┼───┼───┼─────┤
│16  │E100767 │E102864 │3/13  │高正  │200000    │3.96  │4.55  │118,000   │
├──┼────┼────┼───┼───┼─────┼───┼───┼─────┤
│17  │E100920 │E102945 │6/8   │高正  │300000    │3.75  │4.95  │360,000   │
├──┼────┼────┼───┼───┼─────┼───┼───┼─────┤
│18  │E100932 │E102951 │6/9   │高正  │50948     │3.75  │4.95  │61,137    │
├──┼────┼────┼───┼───┼─────┼───┼───┼─────┤
│19  │E100942 │E102960 │6/16  │高正  │500000    │3.70  │4.95  │625,000   │
├──┼────┼────┼───┼───┼─────┼───┼───┼─────┤
│20  │E100957 │E102976 │6/22  │高正  │300000    │3.66  │4.96  │390,000   │
├──┼────┼────┼───┼───┼─────┼───┼───┼─────┤
│21  │E100958 │E102977 │6/22  │高正  │100000    │3.66  │4.96  │130,000   │
├──┼────┼────┼───┼───┼─────┼───┼───┼─────┤
│22  │E100947 │E102966 │6/18  │和泰  │300000    │3.68  │4.98  │390,000   │
├──┼────┼────┼───┼───┼─────┼───┼───┼─────┤
│23  │E100951 │E102970 │6/19  │和泰  │500000    │3.66  │4.96  │650,000   │
├──┼────┼────┼───┼───┼─────┼───┼───┼─────┤
│24  │E100954 │E102973 │6/20  │和泰  │0000000   │3.66  │4.96  │1,690,000 │
├──┼────┼────┼───┼───┼─────┼───┼───┼─────┤
│25  │E100736 │E102832 │3/2   │信榮  │200000    │3.88  │4.55  │134,000   │
├──┼────┼────┼───┼───┼─────┼───┼───┼─────┤
│26  │E100898 │E102931 │6/1   │信榮  │200000    │3.75  │4.95  │240,000   │
├──┼────┼────┼───┼───┼─────┼───┼───┼─────┤
│27  │E100930 │E102953 │6/11  │信榮  │200000    │3.71  │4.95  │248,000   │
├──┼────┼────┼───┼───┼─────┼───┼───┼─────┤
│28  │E100971 │E102993 │6/29  │信榮  │200000    │3.67  │4.67  │200,000   │
├──┼────┼────┼───┼───┼─────┼───┼───┼─────┤
│29  │E100974 │E101003 │6/30  │信榮  │200000    │3.66  │4.06  │80,000    │
├──┼────┼────┼───┼───┼─────┼───┼───┼─────┤
│30  │E100734 │E102826 │3/2   │蘇正源│300000    │3.88  │4.55  │201,000   │
├──┼────┼────┼───┼───┼─────┼───┼───┼─────┤
│31  │E100735 │E102823 │3/2   │鄭啟瑞│600000    │3.88  │4.55  │402,000   │
├──┼────┼────┼───┼───┼─────┼───┼───┼─────┤
│32  │E100768 │E102847 │3/13  │鄭啟瑞│200000    │3.96  │4.55  │118,000   │
├──┼────┼────┼───┼───┼─────┼───┼───┼─────┤
│33  │E100940 │E102961 │6/16  │鄭啟瑞│300000    │3.70  │4.95  │375,000   │
├──┼────┼────┼───┼───┼─────┼───┼───┼─────┤
│34  │E100956 │E102995 │6/20  │鄭啟瑞│200000    │3.66  │4.96  │375,000   │
├──┼────┼────┼───┼───┼─────┼───┼───┼─────┤
│35  │E100941 │E102984 │6/16  │鄭啟瑞│164000    │3.70  │4.75  │205,000   │
├──┼────┼────┼───┼───┼─────┼───┼───┼─────┤
│36  │E100738 │E102824 │3/2   │王陣  │0000000   │3.88  │4.55  │670,000   │
├──┼────┼────┼───┼───┼─────┼───┼───┼─────┤
│37  │E100919 │E102946 │6/8   │王陣  │200000    │3.75  │4.95  │240,000   │
├──┼────┼────┼───┼───┼─────┼───┼───┼─────┤
│38  │E100900 │E102934 │6/2   │忠泰  │100000    │3.78  │4.98  │120,000   │
├──┼────┼────┼───┼───┼─────┼───┼───┼─────┤
│39  │E100921 │E102944 │6/8   │忠泰  │26000     │3.75  │4.95  │31,200    │
├──┼────┼────┼───┼───┼─────┼───┼───┼─────┤
│40  │E100979 │E101001 │6/30  │忠泰  │100000    │3.66  │4.46  │80,000    │
├──┼────┼────┼───┼───┼─────┼───┼───┼─────┤
│41  │E100896 │E102930 │6/1   │楊麗花│800000    │3.75  │4.95  │960,000   │
├──┼────┼────┼───┼───┼─────┼───┼───┼─────┤
│42  │E100933 │E102955 │6/12  │楊麗花│200000    │3.71  │4.95  │248,000   │
├──┼────┼────┼───┼───┼─────┼───┼───┼─────┤
│43  │E100945 │E102962 │6/17  │楊麗花│200000    │3.70  │4.95  │250,000   │
├──┼────┼────┼───┼───┼─────┼───┼───┼─────┤
│44  │E100946 │E102967 │6/18  │楊麗花│19500     │18.45 │33.50 │293,475   │
├──┼────┼────┼───┼───┼─────┼───┼───┼─────┤
│45  │E100959 │E102978 │6/22  │楊麗花│150000    │3.66  │4.96  │195,000   │
├──┼────┼────┼───┼───┼─────┼───┼───┼─────┤
│46  │E100970 │E102996 │6/29  │楊麗花│500000    │3.68  │4.58  │450,000   │
├──┼────┼────┼───┼───┼─────┼───┼───┼─────┤
│47  │E100899 │E102935 │6/2   │大定行│500000    │3.78  │4.98  │600,000   │
├──┼────┼────┼───┼───┼─────┼───┼───┼─────┤
│48  │E100955 │E102974 │6/20  │大定行│500000    │3.66  │4.96  │650,000   │
├──┼────┼────┼───┼───┼─────┼───┼───┼─────┤
│49  │E100918 │E102947 │6/8   │黃河章│200000    │3.75  │4.95  │240,000   │
├──┼────┼────┼───┼───┼─────┼───┼───┼─────┤
│50  │E100740 │E102825 │3/2   │祝義雄│100000    │3.88  │4.55  │67,000    │
├──┼────┼────┼───┼───┼─────┼───┼───┼─────┤
│51  │E100769 │E102848 │3/14  │祝義雄│100000    │7.15  │7.75  │60,000    │
├──┼────┼────┼───┼───┼─────┼───┼───┼─────┤
│52  │E100773 │E102851 │3/18  │祝義雄│100000    │7.15  │7.75  │60,000    │
├──┼────┼────┼───┼───┼─────┼───┼───┼─────┤
│53  │E100774 │E102852 │3/25  │祝義雄│50000     │7.10  │7.75  │32,500    │
├──┼────┼────┼───┼───┼─────┼───┼───┼─────┤
│54  │E100906 │E102936 │6/3   │祝義雄│16000     │7.05  │7.95  │9,600     │
├──┼────┼────┼───┼───┼─────┼───┼───┼─────┤
│55  │E100912 │E102950 │6/8   │祝義雄│100000    │7.05  │7.95  │90,000    │
├──┼────┼────┼───┼───┼─────┼───┼───┼─────┤
│56  │E100905 │E102937 │6/3   │吉龍  │50000     │3.79  │4.98  │59,500    │
├──┼────┼────┼───┼───┼─────┼───┼───┼─────┤
│57  │E100943 │E102964 │6/17  │吉龍  │50000     │3.71  │4.98  │63,500    │
├──┼────┼────┼───┼───┼─────┼───┼───┼─────┤
│58  │E100748 │E102822 │3/2   │林健立│10015     │3.89  │4.55  │6,610     │
├──┼────┼────┼───┼───┼─────┼───┼───┼─────┤
│59  │E100753 │E102834 │3/4   │林健立│11049     │3.95  │4.55  │6,629     │
├──┼────┼────┼───┼───┼─────┼───┼───┼─────┤
│60  │E100756 │E102835 │3/7   │林健立│11017     │4.00  │4.55  │6,059     │
├──┼────┼────┼───┼───┼─────┼───┼───┼─────┤
│61  │E100765 │E102845 │3/12  │林健立│11228     │3.98  │4.55  │6,400     │
├──┼────┼────┼───┼───┼─────┼───┼───┼─────┤
│62  │E100772 │E102850 │3/16  │林健立│22000     │3.97  │4.65  │14,960    │
├──┼────┼────┼───┼───┼─────┼───┼───┼─────┤
│63  │E100903 │E102939 │6/3   │林健立│24000     │3.80  │4.90  │26,400    │
├──┼────┼────┼───┼───┼─────┼───┼───┼─────┤
│64  │E100929 │E102952 │6/10  │林健立│60000     │3.73  │4.95  │73,200    │
├──┼────┼────┼───┼───┼─────┼───┼───┼─────┤
│65  │E100935 │E102957 │6/13  │林健立│12000     │3.71  │4.95  │14,880    │
├──┼────┼────┼───┼───┼─────┼───┼───┼─────┤
│66  │E100950 │E102970 │6/19  │林健立│12000     │3.70  │4.96  │15,120    │
├──┼────┼────┼───┼───┼─────┼───┼───┼─────┤
│67  │E100967 │E102990 │6/27  │林健立│11655     │3.68  │4.88  │13,986    │
├──┼────┼────┼───┼───┼─────┼───┼───┼─────┤
│68  │E100742 │E102827 │3/2   │弘資  │200000    │3.88  │4.55  │134,000   │
├──┼────┼────┼───┼───┼─────┼───┼───┼─────┤
│69  │E100761 │E0000000│3/10  │弘資  │0000000   │3.78  │4.55  │770,000   │
├──┼────┼────┼───┼───┼─────┼───┼───┼─────┤
│70  │E100901 │E102933 │6/2   │弘資  │800000    │3.78  │4.98  │960,000   │
├──┼────┼────┼───┼───┼─────┼───┼───┼─────┤
│71  │E100911 │E102943 │6/4   │弘資  │500000    │3.75  │4.95  │600,000   │
├──┼────┼────┼───┼───┼─────┼───┼───┼─────┤
│72  │E100907 │E102942 │6/4   │弘資  │500000    │3.75  │4.95  │600,000   │
├──┼────┼────┼───┼───┼─────┼───┼───┼─────┤
│73  │E100904 │E102938 │6/3   │鄉霖  │400000    │3.78  │4.98  │480,000   │
├──┼────┼────┼───┼───┼─────┼───┼───┼─────┤
│74  │E100910 │E102940 │6/4   │鄉霖  │600000    │3.75  │4.95  │720,000   │
├──┼────┼────┼───┼───┼─────┼───┼───┼─────┤
│75  │E100948 │E102965 │6/18  │鄉霖  │600000    │3.68  │4.98  │780,000   │
├──┼────┼────┼───┼───┼─────┼───┼───┼─────┤
│76  │E100977 │E101002 │6/30  │鄉霖  │200000    │3.67  │4.27  │120,000   │
├──┼────┼────┼───┼───┼─────┼───┼───┼─────┤
│77  │E100978 │E101004 │6/30  │鄉霖  │300000    │3.66  │3.86  │60,000    │
├──┼────┼────┼───┼───┼─────┼───┼───┼─────┤
│78  │E100757 │E102837 │3/9   │永新  │100000    │7.20  │7.75  │55,000    │
├──┼────┼────┼───┼───┼─────┼───┼───┼─────┤
│79  │E100931 │E102954 │6/11  │諾迪  │25000     │7.10  │7.98  │22,000    │
├──┼────┼────┼───┼───┼─────┼───┼───┼─────┤
│80  │E100939 │E102959 │6/15  │黃昭雄│500000    │3.70  │4.95  │625,000   │
├──┼────┼────┼───┼───┼─────┼───┼───┼─────┤
│81  │E100960 │E102979 │6/22  │黃昭雄│100000    │3.66  │4.96  │130,000   │
├──┴────┴────┴───┴───┴─────┴───┴───┴─────┤
│81年度大宗物資部分虛增營業額合計：新台幣23,709,156元                            │
└────────────────────────────────────────┘
  ◎  79年度至81年度總計虛增營業額合計：
      83,455,757元